臺灣高等法院臺中分院刑事判決　　99年度上重更(一)字第10號
上　訴　人　臺灣南投地方法院檢察署檢察官
上　訴　人
即　被　告　王登生
選任辯護人　陳志隆律師
　　　　　　陳益軒律師
上　訴　人
即　被　告　張文彥
指定辯護人　廖淑華律師
上列上訴人因被告等違反毒品危害防制條例案件，不服臺灣南投
地方法院96年度訴字第1118號中華民國97年5月27日第一審判決
（起訴案號：臺灣南投地方法院檢察署96年度偵字第3775號、
第3776號、第4018號、第4426號、第4551號），提起上訴，經判
決後，由最高法院第一次發回更審，本院判決如下：
    主  文
原判決關於王登生、張文彥有罪部分均撤銷。
王登生犯如附表壹一編號4、5、6、8及附表壹二所示之罪，各處
如附表壹一編號4、5、6、8及附表壹二所示之刑(含主刑與從刑)
。應執行有期徒刑拾捌年，販賣第一級毒品、第二級毒品所得合
計新臺幣陸萬零伍佰元沒收之，如全部或一部不能沒收時，以其
財產抵償之。
張文彥犯如附表貳、參所示之罪，累犯，各處如附表貳、參所示
之刑(含主刑及從刑)。應執行有期徒刑拾柒年；販賣第一級毒品
所得新臺幣參萬陸仟壹佰元沒收之，如全部或一部不能沒收時，
以其財產抵償之；共同販賣第一級毒品所得新臺幣壹萬陸仟玖佰
元與黃淑燕連帶沒收，如全部或一部不能沒收時，以其與黃淑燕
之財產連帶抵償之；扣案第一級毒品海洛因壹包（驗餘淨重零點
零參壹柒公克，含空包裝袋壹只）沒收銷燬之，電子磅秤壹台、
分裝袋參包、帳冊壹本、門號0000000000號、0000000000號之行
動電話各壹支（各含SIM卡壹張）及未扣案之車號M5H-958號重型
機車壹台均沒收。
    事  實
一、王登生（原名王福生，綽號福生、福興、阿生）前於民國78
    年間，因懲治盜匪條例等案件，經最高法院以80年度台上字
    第1177號判處無期徒刑確定，嗣於93年1月20日假釋出監，
    並交付保護管束，保護管束期滿日期為103年1月19日，仍屬
    假釋中(未構成累犯)，不知省惕。其明知海洛因及甲基安非
    他命係毒品危害防制條例第2條第2項第1款、第2款所規定之
    第一級毒品及第二級毒品，不得非法持有、販賣，竟分別基
    於販賣第一級毒品海洛因及販賣第二級毒品甲基安非他命以
    營利之犯意，以行動電話號碼0000000000、0000000000號為
    聯絡工具，先後為如附表壹一編號4、5、6、8所示之販賣第
    一級毒品海洛因及如附表壹二所示之販賣第二級毒品甲基安
    非他命之犯行。
二、張文彥（綽號小頭、阿弟仔）曾因業務過失致死案件，經臺
    灣南投地方法院以92年度交訴字第1號判處有期徒刑6月，嗣
    經本院駁回上訴確定，於92年12月17日易科罰金執行完畢，
    不知悔改。其明知海洛因係毒品危害防制條例第2條第2項第
    1款所規定之第一級毒品，不得非法持有、販賣，竟基於單
    獨販賣第一級毒品海洛因之犯意，或與黃淑燕(業經本院前
    審判處有期徒刑14年確定)共同基於販賣第一級毒品海洛因
    以營利之犯意聯絡，以行動電話號碼0000000000、00000000
    00、0000000000號為聯絡工具，及騎乘黃淑燕所有、車號
    M5H-958號重型機車為交通工具，分別為如附表貳、參所示
    之販賣第一級毒品海洛因之犯行。
三、嗣為警於96年8月27日19時許，持臺灣南投地方法院檢察署
    檢察官核發之拘票，分別：(一)在南投市○○路○段754巷14
    號拘獲黃淑燕，並扣得黃淑燕所有之海洛因1包（驗餘淨重
    0.0317公克）、甲基安非他命1包（驗餘淨重0.1860公克）
    、販賣第二級毒品甲基安非他命所得現金新台幣5400元，其
    所有供販賣毒品所用之帳冊1本，其與張文彥共有供販賣毒
    品所用之電子秤1臺、0000000000號(含SIM卡1張)行動電話1
    支、0000000000號(含SIM卡1張)行動電話1支及預備供販賣
    毒品使用之分裝袋3包，以及無法證明屬於黃淑燕、張文彥
    所有之0000000000號(含SIM卡1張)行動電話1支；(二)在南
    投縣草屯鎮○○里○○街55號7樓之1拘獲張文彥。黃淑燕為
    警查獲後，向警方供出毒品來源為王登生，警方遂於96 年9
    月11日11時許，持臺灣南投地方法院檢察署檢察官核發之拘
    票，在南投縣草屯鎮○○路○段5巷8號名湖水岸汽車旅館803
    室拘獲王登生，而循線查知上情。
四、案經臺灣南投地方法院檢察署檢察官指揮南投縣政府警察局
    刑事警察大隊偵查起訴。
    理  由
壹、證據能力部分：
一、按被告以外之人於偵查中向檢察官所為之陳述，除顯有不可
    信之情況者外，得為證據，刑事訴訟法第159條之1第2項定
    有明文。本案有關證人之供述證據，其於法院審理中所為之
    陳述，本有證據能力，至於檢察官偵查中之陳述，並無顯有
    不可信之情況，依前揭規定，亦有證據能力。是本件判決所
    引用之下列證據，均有證據能力，合先敘明。
二、扣案黃淑燕之帳冊1本，雖為被告王登生以外之人於審判外
    之書面陳述，然刑事訴訟法第159條之4第1款、第2款規定：
    除顯有不可信之情況外，公務員職務上製作之紀錄文書、證
    明文書，從事業務之人於業務上或通常業務過程所須製作之
    紀錄文書或證明文書，仍得為證據；同條第3款規定：其他
    於可信之特別情況下所製作之文書，亦得為證據。此刑事訴
    訟法第159條之4第3款所定之「其他於可信之特別情況下所
    製作之文書」，係指與同條第1款之公文書及同條第2款之業
    務文書具有同類特徵，且就該文書製作之原因、過程、內容
    、功能等加以判斷，在客觀上認為其有特別可信性，適於作
    為證明被告或犯罪嫌疑人所涉犯罪事實存否及其內容之文書
    而言（最高法院96年台上字第2134號、96年台上字第2365號
    、96年台上字第4462號、96年台上字第6716號判決意旨參照
    ）。再刑事訴訟法第159條之4第2款所稱從事業務之人於業
    務上或通常業務過程所須製作之紀錄文書、證明文書，因係
    於通常業務過程不間斷、有規律而準確之記載，且大部分紀
    錄係完成於業務終了前後，無預見日後可能會被提供作為證
    據之不實登載動機，不實之可能性小，除非該等紀錄文書或
    證明文書有顯然不可信之情況，否則有承認其為證據之必要
    。因此，採取上開文書作為證據，應注意該文書之製作，是
    否係於例行性之業務過程中，基於觀察或發現而當場或即時
    記載之特徵（最高法院95年台上字第6003號判決意旨參照）
    。揆諸上開說明，刑事訴訟法第159條之4第3款所定之「其
    他於可信之特別情況下所製作之文書」，亦應具備上開特徵
    ，始得作為證據。本件扣案之黃淑燕帳冊1本，係黃淑燕記
    載其與買毒者及賣毒者之交易明細，且於本案最初發動拘提
    、搜索之96年8月27日即扣得，上載之日期連續、筆跡一致
    ，應屬真實之記載，而非偽造或事後補填、塗改，更無預見
    日後可能會被提供作為證據之不實登載動機，客觀上並無顯
    然不可信之情況，可認為真實，揆諸上開判決意旨，應認上
    開帳冊為刑事訴訟法第159條之4第3款所定之「其他於可信
    之特別情況下所製作之文書」，具有證據能力。
貳、實體部分：
一、黃淑燕於96年8月27日19時許，在南投市○○路○段754巷14
    號為警察查獲時，在上開處所扣得之疑似甲基安非他命透明
    結晶1包（毛重0.38公克），經送驗係檢出「甲基安非他命
    」（驗餘淨重為0.1860公克），有行政院衛生署草屯療養院
    96年9月4日草療鑑字第0960006651號鑑定書可徵（原審卷一
    第66頁），是檢察官業將起訴書所載「安非他命」均更正為
    「甲基安非他命」(原審卷一第86頁)，合先敘明。
二、被告王登生販賣第一級、第二級毒品部分：
(一)訊據上訴人即被告王登生（下稱被告王登生），矢口否認有
    何販賣第一級、第二級毒品之犯行，辯稱：伊並未販賣毒品
    給黃淑燕或朱寶昌，而是被設計誣陷的云云。
(二)經查：
  1.證人黃淑燕於96年9月11日偵查中證稱：販賣毒品的來源是
    從王福生那邊拿，伊販賣的毒品海洛因及甲基安非他命都是
    向王福生購買，從6月初到被查獲時交易約十幾次，有時他
    會拿到伊與張文彥共同在南投市○○路○段754巷14號的租屋
    處，有時張文彥會帶伊到王福生竹山鎮延和巷22-4號住處，
    王福生使用0000000000、0000000000號行動電話，他所使用
    的這二支行動電話都是從伊跟張文彥處拿卡片，伊大都是用
    0000000000、0000000000號與王登生0000000000號行動電話
    聯絡交易毒品，通訊監察譯文中提到「工人」是指伊販賣毒
    品的下游，海洛因及甲基安非他命王福生會稀釋一遍，伊等
    再稀釋一遍，稀釋的方法是用葡萄糖加入海洛因，原先王福
    生教伊們等一比一的比例稀釋，後來下游的工人反應品質不
    好，所以伊等才改為一（海洛因）比二分之一（葡萄糖），
    後來這樣又不行，工人都跑掉了，王福生問伊為什麼，伊就
    叫他過來，他就從家裡拿海洛因過來換，通常交易是海洛因
    一次拿半錢或1錢，半錢是1萬元，1錢是2萬元，甲基安非他
    命1錢850 0元，半錢4千元，王福生住處外之變電箱是王福
    生藏放毒品之處，王福生還會將毒品藏放在屋外花盆下面等
    語（96年度偵字第3776號卷二第92-94頁）；又於96年9月26
    日偵查中證稱：96年8月27日遭查獲之海洛因及甲基安非他
    命是向王登生購買，由伊與張文彥分裝，扣案之帳冊是何人
    來拿毒品，及向王登生交易之金額內容，帳冊第1張「頭糖
    8000」是指向王登生及大頭購買甲基安非他命1錢8000元，
    帳冊第2張「福10000」是以電話聯絡，在8月2日晚上10 點
    多聯絡，凌晨1時許交海洛因半錢，金額1萬元，帳冊第3張
    「糖8000」、「先付2500」是向王登生拿甲基安非他命1 錢
    8000元，另外還有買海洛因半錢10000元，帳冊第7張是買海
    洛因半錢1萬元，警方依據通聯紀錄及帳冊，所製作之伊向
    王登生購買第一、二級毒品事實一覽表均實在，伊向王登生
    購買毒品，大部分都在住處，96年7月31日在南投市○○路
    OK便利超商交易等語（96年度偵字第3776號卷二第144-146
    頁）；其嗣於原審97年3月25日審理時結證稱：「（問：妳
    販賣的毒品中海洛因是跟誰買的？）王登生。」、「（問：
    那妳販賣的毒品甲基安非他命是跟誰買的？）王登生。」、
    「（問：妳跟王登生交易毒品的地點都在哪裡？）租屋處。
    」、「（問：在妳的地方？）對。」、「（問：除了妳的租
    屋處以外，有沒有其他地方？）還有去過他家。」、「（問
    ：妳跟王登生每次買海洛因每次都買多少錢？是多少重量？
    ）半錢跟1錢。」、「（問：半錢多少錢？1錢多少錢？）半
    錢重量是175克，金額是1萬2千元，一錢2萬4千元。」、「
    （問：那妳跟王登生買甲基安非他命的數量跟價格？）1 錢
    8千元。」、「（問：那為什麼毒品會談到『工人』？『工
    人』是什麼意思？）工人指下線、下游。」、「（問：下游
    是誰？）跟我們拿毒品的人。」、「（問：那做工是什麼意
    思？）代表下游今天有沒有賣。」、「（問：96年間，妳有
    沒有叫林世芬到哪裡跟王登生拿毒品？）有，到我家附近的
    OK便利商店。」、「（問：是妳的地方？是妳租屋處附近？
    ）對。」、「（問：誰約的？）我打電話的。」、「（問：
    林世芬怎麼過去的？）她騎我的機車。」、「（問：那天是
    拿什麼毒品？）海洛因。」、「（問：多少重量？）差不多
    有1錢。」、「（問：有付錢嗎？）沒有。」、「（王登生
    問：我跟妳怎麼說要約在OK商店的？）是我約你在那等的。
    」、「（王登生問：我不是去妳家了嗎？）對，你本來要走
    了，我說這東西不好要換。」、「（王登生問：9月26日的
    筆錄怎麼說是你向我買的？）要銷帳的。」、「（王登生問
    ：妳叫林世芬來，林世芬怎麼交給妳？）她回來拿一個煙盒
    裝著。」、「（問：所以妳總共去王登生家二次，二次都是
    跟張文彥，是張文彥載妳去的？）最後一次換的毒品是吳婉
    菁載的。」、「（問：那天是誰？）吳婉菁跟文彥跟我。」
    、「（問：誰開車？）吳婉菁。」、「（問：開誰的車？）
    吳婉菁的車。」、「（問：妳那次去找他是為了換毒品？）
    對。」、「（問：吳婉菁有沒有下車？）吳婉菁沒有。」、
    「（問：張文彥有沒有下車？）有。」、「（問：張文彥跟
    妳一起下車？）對。」、「（問：換什麼毒品？）海洛因。
    」、「就拿不好的跟他換好的回來。」、「就直接拿到王登
    生家去。」、「（問：有換到嗎？）有。」等語（原審卷三
    第51-77頁）。而經核對扣案黃淑燕之帳冊（即手寫筆記本
    ）內容，亦確有「8/1，頭糖8000」、「8/2，福10000」、
    「3/8，糖8000，先付2500」、「7/8，福10000」之記載（
    96年度偵字第3775號卷三第135-141頁）。依證人黃淑燕之
    上揭證述及帳冊之記載，可證被告王登生有如附表壹一編號
    4、5、6、8所示販賣第一級毒品海洛因及如附表壹二所示販
    賣第二級毒品甲基安非他命予黃淑燕，及被告王登生曾指導
    黃淑燕如何稀釋海洛因，且吳婉菁曾搭載黃淑燕、張文彥至
    王登生位於竹山鎮住處，由黃淑燕向王登生將品質不佳之海
    洛因換為品質較好之海洛因之事實。證人黃淑燕於原審證述
    海洛因及甲基安非他命之價錢，雖與偵查中之證述略為不同
    ，惟自黃淑燕向王登生購買之96年7、8月間，迄其於原審證
    述時之97年3月25日，已相隔7月餘，且黃淑燕之毒品來源除
    王登生外，尚有向綽號「阿文」之人購買，業據證人黃淑燕
    證述在卷（原審卷三第84頁），其記憶難免模糊或混淆，自
    應以距案發時間較近之偵查中證述為據，尚難以此即認定黃
    淑燕之證述有瑕疵而不可採。又證人黃淑燕前揭雖稱其於8
    月1日「向王登生及大頭購買甲基安非他命1錢8000元」等情
    ，惟「大頭」在該次販毒過程中係扮演何種角色？分工情形
    如何？均未見說明，是尚難以此即認定「大頭」與王登生就
    該次販賣甲基安非他命有何犯意聯絡及行為分擔，併予敘明
    。
  2.證人林世芬於96年9月13日偵查中證稱：伊在黃淑燕、張文
    彥的租屋處見過至少5、6次王登生，伊都叫他「福生仔」，
    王登生去黃淑燕、張文彥的租屋處是做毒品交易，拿毒品給
    黃淑燕、張文彥，數量大部分都是1錢，有甲基安非他命及
    海洛因。王登生曾在黃淑燕、張文彥的租屋處教他們如何以
    葡萄糖稀釋海洛因，至於比例多少伊不清楚，王登生都是開
    車至黃淑燕、張文彥的租屋處，好像是豐田還是三菱銀色的
    自小客車，黃淑燕、張文彥曾向王登生抱怨過毒品的品質不
    好，伊於7月底某日下午5時許因黃淑燕的拜託，伊騎黃淑燕
    所有的M5H-958號黑色機車，至黃淑燕租屋處附近彰南路3段
    的OK便利商店旁跟王登生拿海洛因，王登生是從便利商店旁
    的停車旁的垃圾桶拿出1包峰牌的香煙，裡面有1包約1錢重
    的海洛因，經伊確認過確是海洛因，黃淑燕說王登生將壞的
    （品質不好），叫伊跟他出去將好的（品質好的）拿回來，
    因為是黃淑燕之前買的品質不好，跟他換新的1包，所以伊
    沒有再拿錢給王登生，但伊不知道拿回來之後，是做何用等
    語（96年度偵字第3775號卷三第102-103頁）；嗣於原審97
    年2月19日審理時證稱：「黃淑燕的毒品是跟王登生買的。
    」、「（問：是購買何種毒品？）海洛因。」、「（問：你
    如何知道黃淑燕毒品是跟王登生購買？）我有看過。」、「
    （問：你看過幾次？）1次。」、「（問：是在何處，何時
    看到？）在黃淑燕租屋處，地址我忘記了，是在南投市。時
    間我不記得。」、「（問：是白天或晚上？）傍晚。」、「
    王登生將海洛因裝在煙盒裡面，他就說好的他留著，壞的他
    拿走。」、「（問：黃淑燕有無交錢給王登生？）沒有。」
    、「（問：王登生的煙盒裡面裝海洛因當時是從何處拿出來
    ？）便利商店的垃圾桶。」、「（問：他如何拿？）在便利
    商店後面有一個大的垃圾桶，垃圾桶有蓋子。」、「（問：
    當時幾個人在場？）我跟王登生，沒有其他人。」、「（問
    ：王登生為何交給你這包毒品？）黃淑燕叫我幫她拿回來。
    」、「（問：除了這次以外，有無看過黃淑燕購買毒品的其
    他情形？）沒有。」、「（問：當時為何約在便利商店後面
    ？）我不曉得，不是我約的。是黃淑燕叫我跟王登生去那邊
    。」、「（問：你如何跟王登生去那邊？）我騎黃淑燕機車
    ，王登生用走的。」、「（問：你拿到那包毒品後，如何處
    理？）馬上拿去給黃淑燕。」、「（問：黃淑燕有無說什麼
    ？）我回去後，他沒有說什麼，她說我是否知道是去拿什麼
    ，我回答說是拿什麼，黃淑燕告訴我是四號。」、「（問：
    你是否知道如何稀釋海洛因？）不知道。」、「（問：有無
    看過別人稀釋過？）有聽到王登生教黃淑燕，但是我沒有看
    到。」、「（問：你看過黃淑燕跟張文彥在稀釋海洛因的情
    形，剛才你卻說沒有看過人家稀釋海洛因，今天卻說沒有？
    ）我剛才有說看到王登生教黃淑燕。」、「（問：剛剛你回
    答你看過王登生交給黃淑燕毒品1次，是否屬實？）好幾次
    。我記得最少有兩次。」、「（問：第一次是在何處，何時
    交付？）第一次是在便利商店後面垃圾桶那邊交付，時間我
    不記得。」、「（問：請描述當時情形？）我沒有跟王登生
    約，是黃淑燕跟他約的，他們應該是電話約的，是黃淑燕叫
    我去便利商店那邊。黃淑燕跟我講說去便利商店那邊拿1包
    煙回來，叫我跟王登生拿。我騎黃淑燕機車去的，王登生如
    何去，我不知道。我沒有看到他如何來。」、「（問：王登
    生從何處拿出那包煙？）從便利商店垃圾桶那邊，我記得煙
    盒是峰的。」、「（問：王登生跟你說好的交給黃淑燕，壞
    的他拿走？那天你有無拿東西跟王登生換？）是的，我沒有
    拿東西跟他換。」、「（問：第二次你說你看到王登生、黃
    淑燕交易毒品的地點、時間？）黃淑燕租屋處。時間我不記
    得，大約是下午的時候。」、「王登生就來，王登生說放在
    黃淑燕租屋處後面的花圃，叫黃淑燕去拿，王登生有進去黃
    淑燕租屋處，他先將東西藏好，再跟黃淑燕說東西在何處，
    叫她自己去拿。」、「（問：你有無看過王登生教張文彥、
    黃淑燕稀釋毒品？）我有看過他教黃淑燕。他是用講的，是
    在晚上，日期我忘記了。」、「（問：你剛才提到說你看到
    王登生教黃淑燕稀釋毒品，他有無說用何東西稀釋海洛因？
    ）葡萄糖，比例如何我不知道。我有聽到他們要如何洗。」
    、「（問：警局中所作第三次、第四次筆錄與今日筆錄所講
    的看到王登生賣毒品給黃淑燕的次數，都不一樣，到底情形
    如何？）因為王登生他們都是拿毒品去，隔天就來收錢。」
    、「（問：為何在第四次警詢筆錄，說黃淑燕有跟王登生買
    甲基安非他命？）黃淑燕告訴我的。」、「（問：黃淑燕跟
    王登生買甲基安非他命時，你是否有當場看到？）有。」、
    「（問：看過幾次？）一次。」、「（問：有無包含在剛剛
    便利商店及王登生拿去黃淑燕租屋處的那兩次裡面？）沒有
    ，這是另外一次。」、「（問：這次的時間、地點？）在黃
    淑燕租屋處的廚房。」、「（問：當時幾人在場？）我跟黃
    淑燕在場。」、「（問：你在警局說，黃淑燕的上游是一個
    叫阿星的人？）我那時候講台語，是阿生。」、「（問：上
    游這個人的綽號是你自己講還是警方說的？）是我自己知道
    的，他綽號叫阿生。」、「（問：你剛才回答律師問題時，
    說警詢筆錄是警察說的，你被動回答對不對而已，關於阿生
    這部分是你自己說的還是警方提示？）我自己說的。」、「
    （問：你第三次的警詢筆錄說，你看過阿生拿一次毒品給黃
    淑燕，第四次警詢筆錄說看過四次，剛才交互詰問有說一次
    也有說兩次，到底有無看過王登生拿毒品給黃淑燕？）有。
    海洛因兩次，甲基安非他命一次。」、「（問：為何在警詢
    筆錄中所述不同，有提到一次也有說四次？）那時候我有吸
    食毒品，人茫茫的。」、「（問：今天所述是否實在？）實
    在。」等語（原審卷二第85-103頁）。是依證人林世芬前揭
    證述，就如附表壹一編號4所示之交付海洛因之過程，及王
    登生曾在黃淑燕彰南路2段租屋處販賣海洛因及甲基安非他
    命予黃淑燕，王登生曾在黃淑燕彰南路租屋處指導黃淑燕如
    何稀釋海洛因等重要之點，前後證述一致。雖其對於被告王
    登生販賣海洛因及甲基安非他命次數之陳述略有不符，惟以
    證人林世芬僅一旁觀者，對於他人間販賣毒品之詳情，自難
    強求有精確之記憶，自不得以此即認定林世芬所證不實；且
    證人林世芬與被告王登生間並無何怨隙，苟非實情，自無須
    迭於偵查中及審理時恣意誣攀，而使自身陷於刑法偽證罪責
    任之必要，故證人林世芬之證述，應屬實情而可採信。
  3.證人張文彥於96年10月1日偵查中結證稱：伊有看過王登生
    販賣毒品給黃淑燕，伊有去過王登生在竹山鎮延和巷住處，
    第一次是今年7月中吳婉菁（綽號小靜）載黃淑燕跟伊去，
    到竹山鎮王登生住處，小靜沒下車在車上，伊跟黃淑燕下車
    ，黃淑燕就拿毒品跟王登生換毒品，後來就走了，伊等在他
    家裡坐，他就先走出去屋外，再走回來就有一包海洛因，交
    給黃淑燕，黃淑燕沒有交錢給王登生，伊有在黃淑燕住處看
    過1次王登生教導黃淑燕如何稀釋毒品等語（96年度偵字第
    3776號卷二第190-192頁）；其對於被告王登生確實有販賣
    毒品予黃淑燕，王登生有教導黃淑燕稀釋毒品，曾與吳婉菁
    、黃淑燕前往王登生位於竹山鎮延和巷住處換海洛因等情證
    述明確。雖張文彥於原審審理時改稱不知道黃淑燕毒品來源
    、未見過王登生教黃淑燕如何稀釋毒品，偵查中之證述是因
    在警詢時遭刑求，唯恐再被借提，所以在偵查中是重複警詢
    時之陳述云云（原審卷三第23-34頁）；惟細繹張文彥上開
    96年10月1 日之偵查筆錄（96年度偵字第3776號卷二第190-
    192頁），張文彥僅就王登生販賣毒品予黃淑燕部分，為上
    揭陳述，但就自身涉嫌販賣毒品部分，自始至終均否認犯罪
    ，若如張文彥所稱係遭刑求，則殊難想像何以不對張文彥就
    其自己販賣毒品部分刑求逼供，以取得其供承犯罪之自白，
    反而是針對他人犯罪部分，要求張文彥為不利之證述？實有
    違常情，故證人張文彥於原審審理時之證述，顯係事後迴護
    被告王登生之詞，不可採信。
  4.證人吳婉菁於96年9月11日偵查中證稱：因王登生有事找伊
    談，他說中午還有一件事要談，叫伊不許走，所以警方於96
    年9月11日上午至名湖水岸汽車旅館803號房拘提王登生時，
    伊才會在場，他找伊談論有關張文彥和黃淑燕販賣毒品的事
    情，問說有無指認他販賣毒品給張文彥、黃淑燕，張文彥的
    前妻賴芳俞也在場，他要賴芳俞聯絡張文彥及黃淑燕販毒的
    下線，不要指認他販毒，因為王登生怕張文彥、黃淑燕的下
    線指認他販毒後，張文彥、黃淑燕會供出他們的上游是王登
    生，伊亦曾在黃淑燕、張文彥南投市○○路○段754項14號之
    共同租屋處見過王登生。伊曾見過王登生將毒品交易給黃淑
    燕、張文彥約3、4次，王登生亦教過他們如何加入葡萄糖稀
    釋海洛因及包裝，黃淑燕、張文彥亦曾去過王登生位於竹山
    鎮延和巷22-4號住處多次，伊亦曾載他們去過等語（96 年
    度偵字第4018號卷一第119-120頁）；嗣於原審97年2月19日
    審理時證稱：「（問：黃淑燕的毒品跟何人購買？）跟福生
    。跟王登生。」、「（問：你看過幾次？）五、六次。」、
    「（問：這五、六次的時間、地點、購買的數量、價格？）
    有一次我開車載黃淑燕去竹山找王登生，他們是去換不好的
    東西，後來就都在黃淑燕家裡。數量及價格我不是很清楚，
    他們都在房間談。」、「（問：你剛才說換不好的東西，是
    何情形？）是海洛因，劣質品，下面的反應不好。」、「（
    問：你的意思是說你沒有親眼看過王登生將毒品交給黃淑燕
    ？）有，在小艾的廚房，親眼看過兩、三次。」、「交毒品
    是廚房，價格他們是到房間談。」、「（問：你當場看到王
    登生拿何種毒品給黃淑燕？）當時看到是二級，是甲基安非
    他命。」、「（問：有無看到王登生拿甲基安非他命以外的
    毒品給黃淑燕？）一級的一次。」、「（問：甲基安非他命
    幾次？）親眼看到甲基安非他命一次，是在廚房。」、「（
    問：你剛提到是去換品質不好的海洛因，當時換的情形如何
    ？）把之前跟他拿不好的，我開車載他們到竹山，他再加一
    些好的回去，就是他說要照他的方式去做，可能小艾加了太
    多糖進去，拿回去，他再教她要這樣做。」、「（問：不好
    的毒品有無拿回去交給王登生？）有，帶在身上，拿去給王
    登生，再拿另一包回來。」、「（問：你剛才提到說去換不
    好的東西，是如何聯絡？是何人跟王登生聯絡？）電話是張
    晉源的弟弟，就是張文彥打電話給王登生，王登生叫張文彥
    把劣質品帶過去給他。」、「（問：96年9月間，你是否有
    到竹山鎮延和巷王登生女友李玲玲住處去找王登生？作何事
    ？）有。我本來是想購買毒品，但是沒有買到毒品。」、「
    （問：你有無吸食毒品？）以前有，在96年1、2月之前的時
    候。」、「（問：你說在96年1、2月吸食，為何到9月還去
    買毒品？）那時候我想要通知小艾出事情。我那時候是以這
    個理由跟他講，是怕他女友吃醋，其實是想告訴王登生說小
    艾出事情。小艾就是黃淑燕。小艾叫我要通知王登生，以這
    個理由跟他講。」、「（問：為何要通知王登生說黃淑燕出
    事情？）因為王登生幾乎每天都有過去黃淑燕那邊收錢，怕
    王登生不知道。」、「（問：王登生去黃淑燕那邊收何種錢
    ？）黃淑燕購買毒品沒有一次給清，還有差額。」、「（問
    ：你剛才提到說有看到王登生賣毒品黃淑燕，海洛因及安非
    他命各有幾次？）我看過是一共兩次。」、「（問：這兩次
    有無包含換不好的海洛因那次？）沒有。」、「（問：這兩
    次交易毒品是海洛因幾次，甲基安非他命幾次？）各一次。
    」、「（問：這兩次海洛因跟甲基安非他命交易數量及金額
    各多少？）安非他命是一兩，金額我忘記了。海洛因我不曉
    得。」、「（問：他們這兩次毒品交易時，有何人在場？）
    林世芬、黃淑燕跟我。」、「（問：這兩次毒品交易的詳細
    時間，你是否記得？）兩次都是傍晚。海洛因及甲基安非他
    命的詳細時間我不記得。」、「（問：你在偵訊時說看過王
    登生交毒品給張文彥、黃淑燕是3、4次，你剛才說兩次，為
    何不同？）我不知道他的意思是說親眼所見，或是沒有親眼
    看到，但是知道有交付算不算裡面，我剛才說的兩次是親眼
    看到的次數，其他的次數是說知道王登生是要來補貨，但是
    我沒有親眼看到，我知道是來交易毒品。」、「（問：96年
    9月10日你是否與王登生到草屯香草咖啡館，是談何事？）
    談張文彥、黃淑燕被抓的事情，及下線的事情。」、「（問
    ：你們當天談的內容為何？）他們的事情比較多，張文彥的
    老婆說她找過幾個人，例如吳東昇，還有幾個人，他們都怕
    了，早就不敢接電話。王登生想要知道案情中有無提到他。
    」、「（問：你說王登生想要知道案情中有無提到他的意思
    ，是否是怕張文彥、黃淑燕及其下線會供出他們的上手？）
    對，他的意思是這樣。」、「（問：你有無看過王登生教張
    文彥黃淑燕如何稀釋海洛因？）有，他們在房間，那時候我
    在廚房。」、「（問：你如何看到？）他們的門打開。」、
    「（王登生問：96年9月11日偵訊筆錄說我賣毒品給周松
    、張文彥、黃淑燕、林世芬、張晉源，並且教張文彥、黃淑
    燕在房間稀釋毒品，你是否親眼看到？）我是在廚房看到你
    們在房間稀釋毒品，甲基安非他命好不好。賣毒品部分我沒
    有親眼看到，我當時在那邊聽到張晉源他們說的，是他們交
    貨之後，我們才到場。」、「（王登生問：你說你在廚房看
    到房間裡面在稀釋毒品，在廚房及房間的角度是否可以看到
    ？）我剛才說你們門沒有關，經過看到的。」等語（原審卷
    二第107- 120頁）。依證人吳婉菁前揭證述，就被告王登生
    於黃淑燕、張文彥遭查獲後曾與其商談唯恐彼二人供出上手
    就是王登生，王登生曾在黃淑燕彰南路2段租屋處販賣海洛
    因及甲基安非他命與黃淑燕，王登生曾在黃淑燕彰南路租屋
    處指導黃淑燕如何稀釋海洛因等重要之點，前後證述一致。
    證人吳婉菁對於王登生販賣海洛因及甲基安非他命之次數、
    地點雖陳述略有不符，惟以吳婉菁僅一旁觀者，對於他人之
    間販賣毒品之詳情，自難強求有精確之記憶，自不得以此即
    認定吳婉菁所證不實；且吳婉菁與王登生間並無何怨隙，苟
    非實情，自無須迭於偵查中及法院審理時恣意誣攀，而使自
    身陷於刑法偽證罪責任之必要，故證人吳婉菁之證述，應屬
    實情而可採信。
  5.證人即張文彥之前妻賴芳俞於原審審理時雖稱：於96年9 月
    5日、9月10日有與王登生、吳婉菁在草屯鎮的香草咖啡館見
    面，沒有提到有關毒品交易的事情，張文彥被抓的時候，伊
    等有碰到面，問張文彥到底怎麼了，她有留電話給伊，之後
    伊打電話給她，她說她在草屯等人，後來伊跟她先碰面，之
    後王登生才出現，王登生是吳婉菁介紹認識的，伊沒有拜託
    吳婉菁幫伊問問看張文彥是什麼事，就只有朋友之間的談話
    等語（原審卷三第40-50頁）。惟證人賴芳俞既是在張文彥
    為警拘提時，見到吳婉菁，並詢問張文彥之事情，且互留電
    話，可見在賴芳俞之主觀認知中，吳婉菁對於張文彥所涉之
    案情應有相當程度之了解，然而在賴芳俞主動打電話給吳婉
    菁後，竟對於張文彥究竟因何事遭拘提，不聞不問，甚且還
    相約二次見面，在場另有一名不相關之王登生在場？其所證
    與常理有違，故賴芳俞之證述，顯然避重就輕，而不可採。
  6.由上可知，關於被告王登生販賣第一級毒品海洛因、第二級
    毒品甲基安非他命予黃淑燕，及王登生曾指導黃淑燕如何稀
    釋海洛因等情，除據證人黃淑燕證述明確外，復有證人林世
    芬、張文彥、吳婉菁之證述可佐。又證人黃淑燕所指曾由吳
    婉菁搭載其與張文彥前往王登生位於竹山鎮延和巷住處，由
    黃淑燕、張文彥下車，向王登生將品質不好之海洛因換成品
    質較好之海洛因一節，亦與證人張文彥、吳婉菁之證述互核
    相符。且若證人黃淑燕販賣毒品之事與王登生無關，則被告
    王登生何以於黃淑燕遭查獲後尚會同吳婉菁欲瞭解案情，唯
    恐遭黃淑燕供出？綜上各情，可認證人黃淑燕之上揭證詞，
    尚與事實相符，而堪採信。
  7.另經警方依法監聽黃淑燕持用0000000000號行動電話與王登
    生持用0000000000號行動電話之通話，於96年8月4日15時8
    分24秒，有「（張文彥，下簡稱張）工人都在反應剛剛二個
    又跑了、（王登生，下簡稱王）怎麼可能這樣、（張）昨天
    一天連今天二天了工人都在反應、（王）這樣我會壞掉咧、
    （張）你還是來一下再當面講、（王）我傍晚五點多會過去
    、（張）好」之內容；於96年8月4日22時11分51秒，有「（
    王）怎樣還有問題喔、（張）我照你講的去用、（王）還是
    不行喔、（張）不行就是有問題有沒有空向人借車過去一趟
    、（王）到底是哪裡出狀況我真想不出來、（張）絕對不是
    我這裡出狀況的、（王）你整袋都掘下去了喔、（張）對呀
    全都用下去了、（王）看怎樣我過去」之內容；於96年8 月
    5日13時36分23秒，有「（王）工人有沒有做工、（黃淑燕
    ，下簡稱黃）才剛開始做而已、（王）啊那些工人做工做得
    怎樣？（黃）我哪知道，才剛出門而已、（王）看工人做的
    怎樣要馬上回電喔、（黃）好」之內容；於96年8月8日3時
    10分41秒，有「（黃）你是有跟他講你拿錢給我喔、（王）
    沒有啦！我不是講錢的問題啦！我不是要講這個…，另外一
    家公司那些不要跟他胡扯、生話，你聽懂嗎、（黃）我聽懂
    啦、（王）二種工人要照我的方法去做，這樣才能留住工人
    的心啦！我講這樣你聽懂吧、（黃）我聽懂啦！」之內容，
    此有通訊監察譯文附卷可證（96年度偵字第3775號卷三第61
    頁），且經當庭勘驗通話錄音後，被告王登生亦坦承該等通
    話係伊與黃淑燕、張文彥之對話無誤（本院上重訴卷四第85
    頁）。而依證人黃淑燕之上揭證述，係黃淑燕、張文彥與王
    登生討論王登生販賣予黃淑燕之海洛因稀釋比例問題，導致
    品質不佳，遭購毒者反應之事，「工人」意指向黃淑燕購買
    毒品之下游。此雖遭被告王登生否認，張文彥亦於原審審理
    時證稱係討論黃淑燕、張文彥帶工人之方式及釀葡萄酒之事
    云云（原審卷三第36-37頁）。惟觀諸上開通訊監察譯文之
    內容，如係教導釀葡萄酒之事，因此事並非不合法，何以對
    話中完全未提及釀葡萄酒之話語，卻故意隱諱不明？且既是
    釀葡萄酒，則何以會出現「整袋都掘下去了」等話語？另從
    96年8月5日13時36分23秒之對話「（王）工人有沒有做工、
    （黃）才剛開始做而已、（王）啊那些工人做工做得怎樣？
    （黃）我哪知道，才剛出門而已」等語以觀，既然工人正在
    做工，何以又能剛出門？豈非矛盾，可見並非真正工人在釀
    葡萄酒。再者，該譯文內容中，提及「（張）昨天一天連今
    天二天了工人都在反應、（王）這樣我會壞掉咧」等語，則
    何以黃淑燕、張文彥所僱請之「工人」有何反應，會與王登
    生有關？又「（王）看工人做的怎樣要馬上回電喔、（黃）
    好」，何以王登生如此關心黃淑燕之「工人」，而要求黃淑
    燕馬上向其回報「工人」上工之情形？顯非單純指導黃淑燕
    、張文彥如何帶其所僱請之工人；更何況若上開通訊監察譯
    文中係討論帶工人之方式及釀葡萄酒之事，何以被告王登生
    於警方提示上開通訊監察譯文時，顧左右而言他供稱「只是
    朋友聊天而已沒有其他意思」（96年度偵字第4018號卷二第
    132頁），而隻字未提及此？再參以證人張文彥、林世芬、
    吳婉菁前揭證述，王登生確曾教黃淑燕如何稀釋海洛因等情
    ，則張文彥於原審時此部分之證述及王登生此部分所辯，均
    非可採，而黃淑燕此部分之證述始符真實，而可採信，亦即
    黃淑燕與張文彥確曾因王登生販賣之海洛因品質問題向王登
    生反應，益證黃淑燕確有向王登生購買海洛因之事實。
  8.證人黃淑燕於本院前審98年3月4日審理時經被告王登生選任
    辯護人主詰問時證稱：被告王登生自96年間約案發前2、3個
    月賣海洛因及安非他命給伊，被告王登生在此期間販賣毒品
    給伊均是伊直接與他聯絡，不一定是以電話聯絡，伊在警詢
    時稱在那段時間被告王登生天天販賣毒品給伊，是實在的，
    被告王登生的綽號，叫阿先（按，與「生」字之台語發音相
    似），在伊被扣案的小冊子上寫「福」字代表被告王登生，
    伊的小冊子8月1日之記載，其上「文糖、頭糖、坪子」等語
    ，是伊買東西記上去的，「頭糖8000」是伊去拿毒品之記載
    ，「坪子2500」是伊去菜市場買花盆，「文糖3000」那是伊
    與被告張文彥一起去買毒品回來後分裝後，被伊吃掉的，頭
    糖是買進來的價錢，「文糖3000」是被伊吃掉的價錢，伊吸
    毒的量一天要吸十多次，都是與被告張文彥一起吸食，還有
    林世芬，8月2日裏面有「福10000」是伊還給被告王登生1萬
    元之意，8月1日「頭糖8000元」是向何人買的，忘記了，伊
    以前警詢會稱頭糖8000係向被告王登生購買毒品，那是小靜
    叫伊這樣講的，何以小靜要伊這樣講，伊不知道，忘記了，
    8月2日記載伊還給被告王登生1萬元，那是之前伊同居人欠
    被告王登生之賭債，在伊小冊子上8月4日記載「糖1000」，
    是伊要被告王登生幫伊拿安非他命，（何以之前你在偵查中
    稱你向被告王登生買毒品都是半錢或1錢，非1000元？）記
    1000的是因為那天伊沒有安非他命了，所以打電話叫被告王
    登生幫伊拿1000，以前說1錢或半錢是與小靜一起買的，（
    這樣是否代表你自96年8月2日至7日僅向被告王登生購買1次
    ？）對，（你是如何在電話中與被告王登生約定時間、地點
    、數量、金錢？）都沒有暗語，在電話中都不會說，（何以
    獨獨在96年8月間自通聯記錄中你會有一個「工人」做工的
    事情存在？）因伊本身有喝酒之習慣，所以就是與被告張文
    彥以水果製作酒，會叫人來教伊等，「工人」是指幫伊等釀
    酒的人，（何以你在一審都稱「工人」都是下線買毒品之人
    ？）那是小靜叫伊這樣講的，因電話有錄音，伊不知道小靜
    為何叫伊這樣講，96年8月4日之3通及8月5日及8月8日各1通
    之電話內容，是講釀酒之事云云（本院上重訴卷二第192-19
    6頁）；其雖翻異前詞，但證人黃淑燕並非證述完全不曾向
    被告王登生購買毒品，而係語多保留地附和主詰問而為迴護
    被告王登生之陳述，此由證人黃淑燕於同日檢察官反詰問時
    所證稱：伊確實有向被告王登生購買毒品，伊在原審所證述
    的，都是事實，（你今天所述有些會忘記或記不清楚是不是
    因為太久了？為什麼？）是因為身體不舒服等語（本院上重
    訴卷二第196頁反面-197頁），及於同日被告王登生詢問時
    證稱：「（問：你在原審時稱我與妳對帳，對帳何意？）我
    有時向你拿毒品時沒有錢給你，我會記下來，對帳就是對這
    個。（問：你剛才回答律師說冊子記載向我拿毒品的錢僅有
    1千元，何需對帳？）有些拿毒品的錢沒有記載等語（本院
    上重訴卷第197頁），即可明瞭證人黃淑燕確實有向被告王
    登生購買毒品，而扣案黃淑燕帳冊（即手寫筆記本）上所為
    之記載，即係其與被告王登生毒品交易有關之記錄。此外，
    證人黃淑燕於是日作證後之98年3月9日陳報刑事自白書1份
    ，表明其在原審及個人自白中都已經一一陳述清楚，98年3
    月4日審理作證時，因被告王登生怕刑期太重，以至要伊在
    庭上如此陳述，而伊亦因害怕王登生對伊做出任何不利之事
    情，才為不同的證述，其一切供述都照原始筆錄及自白等語
    （本院上重訴卷二第206-208頁），益徵證人黃淑燕於本院
    前審98年3月4日之證詞，係迫於無奈而迴護被告王登生之詞
    ，不足為採。
  9.證人即王登生之女友李玲玲於原審審理時雖稱：黃淑燕與張
    文彥曾於96年6月間，前往王登生住處借2、3千元未果，黃
    淑燕有說她要給王登生好看等語（原審卷二第21-23頁）；
    惟證人李玲玲亦稱：黃淑燕自95年起即陸陸續續向王登生借
    錢，迄至96年6月總計借款約6萬元等語（原審卷二第23 -24
    頁）。被告王登生對於黃淑燕屢次要求借款，均慨然允諾，
    有朋友之義，衡情黃淑燕應不至於僅因該次借款2、3千元未
    成，遂反目成仇，甚至誣指王登生涉有販賣毒品重罪之理。
    此外，吳婉菁確曾於96年9月間，前往王登生住處表示要向
    王登生購買毒品，因王登生不在，吳婉菁遂告知應門之李玲
    玲說南投這些人都出事了等情，亦經李玲玲證述明確（原審
    卷二第22頁），再核以上揭吳婉菁於原審審理時證稱：「那
    時候我想要通知小艾出事情。我那時候是以這個理由跟他講
    ，是怕他女友吃醋，其實是想告訴王登生說小艾出事情。小
    艾就是黃淑燕。小艾叫我要通知王登生，以這個理由跟他講
    」等語（原審卷二第110頁）觀之，可見吳婉菁確曾於黃淑
    燕遭查獲後之96年9月間欲通知王登生此事，若王登生與本
    案全然無關，則何以吳婉菁會前往王登生住處說要向王登生
    購買毒品，以及告知王登生黃淑燕遭查獲之事？又黃淑燕若
    因借不到錢而對王登生不滿，何以還託吳婉菁前往通報出事
    ？故李玲玲之前揭證述，自難採為對王登生有利之證據。
 10.此外，黃淑燕持用之0000000000號行動電話，分別有於96年
    8 月2日22時23分許、同日22時41分許、96年8月7日19時2分
    許，與王登生持用之0000000000號行動電話通話聯絡，有黃
    淑燕上揭電話通聯紀錄附於警卷可稽（第35554號警卷，未
    編碼，其中之通聯查詢單第211頁、第232頁）。另有黃淑燕
    、張文彥、吳婉菁指認王登生之南投縣政府警察局刑事警察
    大隊指認犯罪嫌疑人紀錄表各1紙（96年度偵字第3775號卷
    三第56頁、第173頁、96年度偵字第4018號卷一第117頁）、
    林世芬指認王登生檔案照片1張（96年度偵字第3775號卷二
    第106頁）在卷足佐。而自黃淑燕處扣得之白色粉末及透明
    結晶各1包，經送驗分別為海洛因及甲基安非他命，驗餘淨
    重分別為0.0317公克、0.1860公克，亦有行政院衛生署草屯
    療養院96年9月4日草療鑑字第0960006651號鑑定書可證（原
    審卷一第66頁）。
 11.被告王登生之選任辯護人以除上開有關「工人」之黃淑燕與
    王登生行動電話監聽譯文外，並無其他監聽錄音顯示渠等間
    有談及毒品交易之情事，且依卷內資料之通聯紀錄顯示，黃
    淑燕所持用之00000000000號行動電話及張文彥所持用之000
    0000000號行動電話，與王登生所持用之行動電話有多次通
    聯，但卻無書面譯文，亦無通聯錄音檔存在，顯見承辦偵查
    員賴啟賢刻意隱瞞云云。惟按非法販賣海洛因等毒品之交易
    型態，有所謂「大盤」、「中盤」或「小盤」之分。其中「
    大盤」或「中盤」者，倘時機掌握得宜，或可查獲電子秤、
    帳冊、分裝袋等販賣工具，且因購買者眾，一旦事發，必有
    多數知情或買受人等可為證人。然在「小盤」與偶發之零星
    交易，因係一手交錢，一手交貨，交易方法簡單，對象不多
    ，無須使用任何販賣工具，亦無記載帳冊之必要。此種交易
    方式，因交易時間短暫，未必有第三者知悉其情事，且茍非
    警方事先獲知情報，甚難於交易現場當場查獲。法院固不應
    僅憑購買者片面之指證，據以認定被告之非法販賣毒品之犯
    行，然購買者之指證在證據法則上既屬人證之一種，與被告
    之自白不得作為認定事實唯一證據之情形不同，如購買者之
    指證並無矛盾或瑕疵，亦未違背經驗法則與論理法則時，自
    不應僅因無法查得其他直接佐證，即對購買毒品者所為對販
    毒者不利之指證，全然捨棄不採（最高法院93年度台上字第
    5742號判決意旨參見）。本件證人黃淑燕於本院前審98年3
    月4日審理時證稱伊與被告王登生交易毒品，不一定是以電
    話聯絡等語，則本件除黃淑燕與王登生間上開有關「工人」
    等情之監聽譯文外，雖無其他監聽錄音，然並未悖於證人黃
    淑燕該證詞之事實，亦合於一般毒品交易為逃避查緝之隱密
    性情狀，況本件判決就此所採用之證據亦僅限於上開有關「
    工人」等情之監聽錄音及譯文，且參佐諸多人證、物證、書
    證等證據為認定基礎，並非僅以證人黃淑燕一人之證詞為唯
    一認定基礎，更未引用其他不利於被告王登生之監聽錄音證
    據為佐證，故是否尚有其他監聽錄音存在，並無礙於本院前
    開事實之認定。且被告王登生與黃淑燕、張文彥之其他電話
    對話是否即為有利於被告王登生，亦屬存疑，主張為有利證
    據之被告及辯護人，既無法釋明或舉證其他電話通話如何有
    利於被告，不過係憑空臆測，自無庸再予調查之必要。
 12.另就被告王登生及其辯護人質疑本件查獲被告王登生之過程
    有諸多疑點一節，經查，被告王登生早為警方列為監控綽號
    「阿文」販賣毒品集團之成員之一，其他成員尚有被告黃淑
    燕、張文彥等人，且被告王登生所持用之門號00000000000
    號行動電話，於96年7月26日至同年8月24日即為警方聲請准
    以實施通訊監察，此有卷附綽號「阿文」販賣毒品集團等人
    通訊監察號碼一覽表（警卷第37122號卷第18-21頁）在卷可
    憑。又被告黃淑燕係於96年8月27日經警持台灣南投地方法
    院檢察署之拘票（96年度他字第403號毒品危害防制條例案
    件）及法院所核發之搜索票（96年度聲搜字573號）前往拘
    提被告黃淑燕，並執行搜索，查獲相關毒品、電子秤、帳冊
    及行動電話等物，被告黃淑燕於查獲之當日警詢筆錄即已供
    承渠與被告張文彥共同販賣毒品，並供出毒品上游來源是綽
    號「阿先」之王福生（按，即被告王登生）之人，此有被告
    黃淑燕指認王登生照片可憑（警卷第37122號卷第121頁）。
    其後警方於96年9月11日11時，持台灣南投地方法院檢察署
    之拘票（96年度偵字第3775號毒品危害防制條例案件）至南
    投縣草屯鎮○○路○段5巷8號名湖水岸汽車旅館803室拘提
    被告王登生，並經被告王登生同意而當場搜索，扣得被告王
    登生所持用之行動電話等物，隨後警方與被告王登生於同日
    13 時許一同至南投縣竹山鎮延和里延和巷22-4號之被告王
    登生女友李玲玲住處，經被告王登生及李玲玲同意而搜索該
    處，亦扣得被告王登生否認係其所有之研磨器及金紅嬰葡萄
    糖空袋，此亦有台灣南投地方法院檢察署之拘票、被告王登
    生之96年9月11日警詢筆錄、搜索筆錄、王登生、李玲玲之
    搜索同意書、扣押物品目錄表在卷可稽（警卷第37122號卷
    第1-32頁）。是警方查獲被告王登生之過程，依現有事證觀
    察，並無不合法之處，亦無辯護意旨所稱：被告王登生係遭
    承辦員警賴啟賢持「搜索票」自草屯鎮之湖水岸名湖水岸汽
    車旅館803室直接帶回云云之情，至警方何以知悉被告王登
    生在湖水岸名湖水岸汽車旅館803室，此乃警方之偵查方法
    ，本無須對被告王登生明示。另被告王登生及其辯護人質疑
    承辦之偵查佐賴啟賢與因與被告王登生同處一室而同為警查
    獲之吳婉菁有所交往云云，然倘如被告王登生之質疑，則衡
    之常情，偵查佐賴啟賢在拘提被告王登生時，大可等吳婉菁
    離開汽車旅館後，留下被告王登生單獨一人時再執行拘提，
    而無須一同查獲被告王登生及吳婉菁。是儘管被告王登生及
    其辯護人對本件查獲被告王登生過程有所揣測，但並未改變
    前揭被告王登生早於96年7月26日至同年8月24日即為警方列
    為監控綽號「阿文」販賣毒品集團之成員之一，及被告黃淑
    燕於96年8月27日經警查獲當日即已供承渠販賣毒品之上游
    來源即被告王登生之事實。且警方有無另對吳婉菁移送施用
    毒品犯行，亦與被告王登生有無販賣毒品予黃淑燕犯罪行為
    無關。
(三)綜上所述，被告王登生確有如附表壹一編號4、5、6、8所示
    之販賣第一級毒品海洛因及如附表壹二所示之販賣第二級毒
    品甲基安非他命予黃淑燕之犯行，洵堪認定。
三、被告張文彥販賣第一級毒品海洛因部分：
(一)被告張文彥於原審坦承有接聽購毒者之來電，並將黃淑燕交
    付伊之物品，騎乘車號M5H-958號重型機車送交黃淑燕指定
    之人之事實；其於本院前審審理時供承，原審判決認定伊與
    黃淑燕之販賣毒品之時間、地點、方式及次數都沒有意見，
    伊知道是毒品等情；嗣於本院審理時，則全部認罪，供承全
    部犯行(本院卷一第87頁反面、第120頁反面、第214頁、第
    253頁反面、本院卷二第176頁、本院卷三第14頁反面)，僅
    辯稱：原審判決太重，希望判輕一點等語。
(二)經查：
  1.被告張文彥確有於接聽購毒者電話，於約定數量及金額後，
    交付海洛因與特定人（詳如附表貳所示），及於黃淑燕或張
    文彥接聽購毒者電話後，再由張文彥或黃淑燕交付海洛因與
    特定人（詳如附表參所示）等情，業據被告張文彥全部供承
    認罪，並經證人吳東昇、廖學林、徐貴源、蔡進來、王百葦
    、簡泰立、胡誌琳等人於偵查中結證明確，且有吳東昇指認
    張文彥之南投縣政府警察局刑事警察大隊指認犯罪嫌疑人紀
    錄表1張、指認張文彥之照片1張、廖學林指認張文彥之南投
    縣政府警察局刑事警察大隊指認犯罪嫌疑人紀錄表1張、指
    認張文彥之照片2張、指認車號M5H-958號重型機車照片4張
    、徐貴源指認張文彥之南投縣政府警察局刑事警察大隊指認
    犯罪嫌疑人紀錄表1張、指認張文彥之照片1張、蔡進來指認
    張文彥之南投縣政府警察局刑事警察大隊指認犯罪嫌疑人紀
    錄表1張、指認張文彥之照片2張、指認車號M5H-958號重型
    機車照片3張、王百葦指認張文彥之南投縣政府警察局刑事
    警察大隊指認犯罪嫌疑人紀錄表1張、指認張文彥之照片2張
    、簡泰立指認張文彥之南投縣政府警察局刑事警察大隊指認
    犯罪嫌疑人紀錄表1張、指認張文彥之照片2張、指認車號
    M5H-95 8號重型機車照片4張、胡誌琳指認張文彥之照片2張
    、指認車號M5 H-958號重型機車照片3張附卷可稽。被告張
    文彥或其與黃淑燕共同販賣毒品予吳東昇、廖學林、徐貴源
    、蔡進來、王百葦、簡泰立、胡誌琳等人，渠等間相互聯絡
    買賣毒品之事，亦有通訊監察譯文可考(96年度偵字第3775
    號卷一第93-95頁、第157-158頁、第180-183頁、第207-210
    頁、卷二第15-20頁、卷三第9-11頁、第41-42頁)。而證人
    吳東昇因施用第一級毒品，其尿液驗出有嗎啡反應，經臺灣
    南投地方法院判處有期徒刑10月，有該院96年度訴字第1042
    號刑事判決(本院卷二第14-15頁)；證人廖學林因施用第一
    級毒品，經送強制戒治後，由檢察官為不起訴處分，有臺灣
    南投地方法院檢察署97年度戒毒偵字第107號、第108號檢察
    官不起訴處分書(本院卷二第17頁)；證人徐貴源確有施用第
    一級毒品，其尿液驗出有嗎啡反應，經臺灣南投地方法院先
    後判處有期徒刑10月、9月、9月，有該院96年度訴字第1053
    號、97年度訴字第251號刑事判決(本院卷二第10-13頁)；證
    人蔡進來因施用第一級毒品，經送觀察、勒戒及強制戒治後
    ，由檢察官為不起訴處分，有臺灣彰化地方法院檢察署98年
    度戒毒偵字第81號、第82號檢察官不起訴處分書(本院卷二
    第16頁)；證人王百葦因施用第一級毒品，其尿液驗出有嗎
    啡反應，經臺灣南投地方法院判處有期徒刑10月，有該院96
    年度訴字第1086號刑事判決(本院卷二第8-9頁)；證人胡誌
    琳昇因施用第一級毒品，其尿液驗出有嗎啡反應，經臺灣南
    投地方法院判處有期徒刑6月，有該院97年度訴字第211號刑
    事判決(本院卷二第7頁)；證人簡泰立供承向被告張文彥或
    黃淑燕購買海洛因施用，於96年8月28日偵查時，經檢察官
    當場勘驗其右手手肘內側，確實有針孔注射之痕跡等情(96
    年度偵字第3775號卷二第2頁)。足見證人吳東昇、廖學林、
    徐貴源、蔡進來、王百葦、簡泰立、胡誌琳等人所證曾向被
    告張文彥或黃淑燕購買毒品等情，尚屬信而有徵，應可採信
    。
  2.證人即共犯黃淑燕於96年8月28日偵查中證稱：伊有與張文
    彥共同販賣海洛因，是綽號「阿先」（音同）的王福生先將
    海洛因送到彰南路的住處交給伊和張文彥，毒品取得後，伊
    等二人一起分裝，並以電子秤秤重，等有人打電話來，由伊
    等二人負責接聽，二人輪流去送貨，販賣毒品所得先交給伊
    保管，王福生每天都會打電話向伊等詢問販毒所得，如果有
    5千元至1萬元的所得，他就會來收錢，剩下的錢先放在伊這
    裡，等月底再來結算，就由伊與張文彥平分等語（96年度偵
    字第37 75號卷一第48頁）；又於96年9月26日偵查中證稱：
    伊與張文彥向王登生購買毒品之後，稀釋後分裝的工作是伊
    等二個人一起分裝等語（96年度偵字第3776號卷二第144 頁
    ）；嗣於原審97年3月25日審理時證稱：「（問：妳在偵查
    中的陳述都說到張文彥跟妳一起賣海洛因，張文彥在販賣毒
    品裡扮演什麼角色？他做了些什麼事？）有空的時候就是他
    送貨，有時候是我。」、「（問：原則上是誰送？）白天早
    上幾乎都是我，下午的時候是文彥，晚上二個都有。」、「
    （問：電話是誰接？）不一定。他跟我都會接。」、「（問
    ：張文彥用來接聽打來的電話，那支電話是誰的？）電話是
    我的。」、「（問：是妳交給張文彥用的？）對。」、「（
    問：妳的下游在跟妳買毒品時會不會提到我要買海洛因？）
    不會。」、「（問：張文彥送毒品是怎麼送的？）騎我的機
    車。」、「（問：怎麼裝？）就我包好。」、「（問：怎麼
    包？）用夾鏈袋裝起來，然後用香煙盒或薪水袋。」、「（
    問：妳所謂的薪水袋是怎樣的？）一般工廠領薪水的薪水袋
    。」、「（問：類似信封一樣的薪水袋？）對。」、「（問
    ：妳交給張文彥的毒品，有沒有曾經是一包的，一看很明顯
    可以看出是什麼東西的？）他每次都知道裡面是什麼東西。
    」、「（問：妳所謂他每次都知道裡面是什麼東西，請妳解
    釋清楚？）因為電話來有時候他有在旁邊，所以都知道要拿
    的是什麼東西。」、「（問：他已經知道要拿什麼東西了？
    ）對。」、「（問：毒品誰負責稀釋？）我們二個。」、「
    （問：你們通常稀釋的場所在哪？）在我租屋處的房間。」
    、「（問：會不會在廚房？）也會。」、「（問：在廚房稀
    釋是跟張文彥一起稀釋的？）對，還有跟林世芬。」、「（
    問：林世芬看到妳稀釋毒品幾次？）很多次。」、「（問：
    林世芬每次看妳稀釋毒品的時候，張文彥都在場嗎？）不一
    定。」、「（問：為什麼7月中以後張文彥就沒有參與？）
    因為就為了錢的事不愉快。」、「（問：為什麼為了錢的事
    不愉快？）為了我要拿錢給他好像分不平這樣。因為我錢都
    已經拿給王登生，我真的都沒有錢。就摩擦。」、「（問：
    所以他也不諒解妳？）對。」、「（問：妳把毒品交給張文
    彥時，張文彥知道裡面是怎麼樣的毒品嗎？）大部分都知道
    。」、「（問：根據卷裡面的資料，妳和張文彥在8月8日曾
    經有通聯，就是他有傳簡訊給妳說，你們在討論說『錢妳也
    要拿去，東西妳也要，妳真是吃我夠夠』，請問這個之後你
    們還有沒有一起販賣毒品？）還是有來幫我。」等語（原審
    卷三第77-85頁）。由證人黃淑燕前揭證述，可知被告張文
    彥除接聽購毒者之來電及送交黃淑燕交付之物品予黃淑燕所
    指定之人外，對於販賣海洛因前之毒品稀釋、分裝，張文彥
    亦有參與，張文彥更對於黃淑燕所交付之物品係何種毒品，
    均知之甚詳。
  3.證人林世芬於96年9月13日偵查中證稱：伊有在黃淑燕與張
    文彥的租屋處見過王登生，他去那邊是做毒品交易，拿毒品
    給黃淑燕與張文彥，王登生有在黃淑燕及張文彥的租屋處，
    教他們葡萄糖要加多少到海洛因內，至於比例多少伊不清楚
    等語（96年度偵字第3775號卷三第102-103頁）；嗣於原審
    97年2月19日審理時證稱：「（問：你有無見過張文彥在稀
    釋海洛因及分裝海洛因？）有。時間我不記得，在黃淑燕租
    屋處，當時黃淑燕還有我，張文彥在場。只有一次。」、「
    （問：你說見過張文彥分裝海洛因，是在何時？）時間我不
    記得。」、「（問：如何確定那是海洛因？）他們兩個人的
    對話是這樣講。時間太久，我忘記他們講的內容。」、「（
    問：你有無看過王登生教張文彥、黃淑燕稀釋毒品？）我有
    看過他教黃淑燕。他是用講的，是在晚上，日期我忘記了。
    」、「（問：那時候王登生教黃淑燕時，張文彥是否在場？
    ）好像有。」、「（問：你有無聽過張文彥、黃淑燕討論販
    毒的錢要如何處理？）他們有為了錢吵架。他們是一起工作
    ，我不知道他們吵架的內容。」、「（問：張文彥、黃淑燕
    他們一起工作的內容為何？）販毒。」、「（問：你有無看
    過張文彥分裝海洛因？）應該有。我看過一次吧。」等語（
    原審卷二第91-100頁）。核與證人吳婉菁於96年9月11日偵
    查中證稱：我在黃淑燕與張文彥共同租屋處南投市○○路○
    段754巷14號看過王登生，看過王登生將毒品交易給黃淑燕
    、張文彥約3、4次，王登生有教他們怎麼加葡萄糖等語（96
    年度偵字第4018號卷一第120頁）；又於原審97年2月19日審
    理時證稱：「（問：有無看到張文彥分裝毒品？）都是在彰
    南路黃淑燕租屋處。」、「（問：見過幾次？）五、六次。
    」、「（問：你看到分裝毒品是在何處分裝？）黃淑燕房間
    跟廚房。」、「（問：是何人分裝？）主要是小艾，黃淑燕
    分裝。都是黃淑燕在秤重。」、「（問：張文彥是在房間裡
    面還是在外面？）都在小艾旁邊。」、「（問：你說你有看
    過張文彥分裝毒品？）一次吧。一次是廚房，他們在房間比
    較多。」、「（問：分裝何種類毒品？）一、二級。」、「
    （問：你所謂一級、二級毒品為何？）一級是海洛因，二級
    是甲基安非他命。」、「（問：你有無看過王登生教張文彥
    黃淑燕如何稀釋海洛因？）有，他們在房間，那時候我在廚
    房。」、「（問：你如何看到？）他們的門打開。」等語（
    原審卷二第113-116頁）相符。亦即被告張文彥確實知悉黃
    淑燕有稀釋、分裝海洛因，以及張文彥亦有參與分裝海洛因
    之工作。
  4.警方依法監聽黃淑燕所持用之0000000000號行動電話，發現
    張文彥有以0000000000號行動電話，分別發送如下之簡訊內
    容至黃淑燕之上揭電話：(1)96年8月8日20時48分37秒，張
    文彥發送「嫂子你現在就是什麼都你自己要拿去就對了，沒
    關係往後你的日子會更難過的，錢也要拿去，東西也要，你
    真是吃我真夠」；(2)於96年8月8日22時35分10秒，張文彥
    發送「那你說出去給人家聽聽看，5錢又4分之1我總共拿了
    你2 萬3，反正我不跟你說那麼多，妳以後走妳的我走我的
    大家不相干」；(3)於96年8月8日22時43分30秒，張文彥發
    送「反正你不給我，我也不再跟你多說了，說一句難聽的，
    我今天是尊重你是我嫂子，不然你叫別人跟你這樣賣命做事
    ，看看誰要幫你做」等之內容，此有通訊監察譯文附卷可證
    （96年度偵字第3775號卷三第79頁）。由上內容觀之，被告
    張文彥係因替黃淑燕做事，而因金錢問題分配不均，而以簡
    訊向黃淑燕抱怨，其中提到「5錢又4分之1」等指稱毒品重
    量用語，對照黃淑燕上述證稱張文彥曾因認販毒所得分配不
    公而與黃淑燕有摩擦，及林世芬證稱黃淑燕與張文彥係共同
    販毒等情，該簡訊內容可證黃淑燕確有與張文彥共同販賣毒
    品，且就販賣毒品所得，亦確由彼二人分配之事實。
  5.被告張文彥對於海洛因販賣前之稀釋、分裝，既均有參與，
    且販賣海洛因後所得之金額，亦有分配，則張文彥對於黃淑
    燕所為何事，及黃淑燕屢次要求張文彥將何物送交特定人，
    確屬明知，其與黃淑燕就如附表參所示販賣海洛因部分，有
    犯意聯絡及行為分擔，甚為明確。
  6.此外，復有帳冊1本、電子秤1臺、分裝袋3包、0000000000
    號(含SIM卡1張)行動電話1支、0000000000號(含SIM卡1張)
    行動電話1支、0000000000號(含SIM卡1張)行動電話1支扣案
    可證，而扣得之白色粉末1包，經送驗為海洛因，驗餘淨重
    為0.0317公克，亦有行政院衛生署草屯療養院96年9月4日草
    療鑑字第0960006651號鑑定書可證（原審卷一第66頁）。
(三)綜上所述，被告張文彥供認有如附表貳、參所示販賣第一級
    毒品海洛因之犯行，其自白核與事實相符，洵堪認定。
四、按販賣海洛因及甲基安非他命係違法行為，非可公然為之，
    且有其獨特之販售通路及管道，復無公定價格，容易增減分
    裝之份量，而每次買賣之價量，可能隨時依雙方關係深淺、
    資力、需求量及對行情之認知、來源是否充裕、查緝鬆嚴、
    購買者被查獲時供述購買對象之可能風險評估等，而異其標
    準，非可一概而論。本件被告王登生既不承認其有前開販賣
    第一級毒品海洛因及第二級毒品甲基安非他命事實、被告張
    文彥亦僅供認有前開販賣第一級毒品海洛因之事實，法院自
    無從查得被告王登生販入上開海洛因、甲基安非他命及被告
    張文彥販入海洛因之真正價格，及其二人分別因非法販賣海
    洛因及甲基甲基安非他命予上揭證人而獲得具體利潤之金額
    。然近來政府為杜絕毒品之氾濫，對於查緝施用及販賣毒品
    之工作，無不嚴加執行，販賣毒品罪又係重罪，設若無利可
    圖，衡情一般持有毒品之人，當無輕易將所持有之海洛因及
    甲基安非他命轉讓他人，而甘冒被查獲移送法辦之危險。且
    不論是瓶裝或袋裝之海洛因或甲基安非他命，均可任意分裝
    或增減其份量，而每次買賣之價量，亦隨時隨雙方關係之深
    淺、當時之資力、需要程度及對行情之認知等因素，機動的
    調整，因之販賣之利得，除經坦承犯行，或帳冊價量均臻明
    確外，委難察得實情。職是之故，縱未確切查得販賣賺取之
    實際差價，但除別有事證，足認係按同一價格轉讓，確未牟
    利外，尚難執此認非法販賣之事證有所不足，致知過坦承者
    難辭重典，飾詞否認者反得逞僥倖，而失情理之平，惟販賣
    之人從價差或量差中牟利之方式雖異，然其販賣目的在意圖
    營利則同一，堪認被告二人分別販入海洛因或甲基安非他命
    之價格必較販出之價格低廉，或以同一價格而減少海洛因或
    甲基安非他命份量，而有從中賺取差額利潤圖利之意圖及事
    實，此應屬合於論理法則，且不違背社會通常經驗之理性判
    斷，是被告二人分別販賣海洛因及甲基安非他命，有營利意
    圖，亦堪認定。
五、新舊法比較：
(一)按行為後法律有變更者，適用行為時之法律，但行為後之法
    律有利於行為人者，適用最有利於行為人之法律，現行刑法
    第2條第1項定有明文。又依最高法院95年5月23日刑事庭第8
    次會議決議，關於法律變更之比較適用原則，於比較時應就
    罪刑有關之共犯、未遂犯、想像競合犯、牽連犯、連續犯、
    結合犯，以及累犯加重、自首減輕暨其他法定加減原因（如
    身分加減）與加減比例等一切情形，本於統一性及整體性原
    則，綜其全部罪刑之結果而為比較。本件被告行為後，毒品
    危害防制條例第4條、第17條業已修正，並於98年5月20日公
    布，同年月22日施行。是被告王登生、張文彥犯後法律已有
    變更，修正前毒品危害防制條例第4條第1項、第2項分別規
    定為：「製造、運輸、販賣第一級毒品者，處死刑或無期徒
    刑；處無期徒刑者，得併科新臺幣1千萬元以下罰金。」、
    「製造、運輸、販賣第二級毒品者，處無期徒刑或7年以上
    有期徒刑，得併科新臺幣7百萬元以下罰金。」修正後毒品
    危害防治條例第4條第1項、第2項則分別規定為：「製造、
    運輸、販賣第一級毒品者，處死刑或無期徒刑；處無期徒刑
    者，得併科新臺幣2千萬元以下罰金。」、「製造、運輸、
    販賣第二級毒品者，處無期徒刑或7年以上有期徒刑，得併
    科新臺幣1千萬元以下罰金。」固以修正前之有關罰金刑之
    規定有利於被告；惟修正前毒品危害防制條例第17條之規定
    為：「犯第4條第1項至第4項、第5條第1項至第4項前段、第
    6條第1項至第4項、第7條第1項至第4項、第8條第1項至第4
    項、第10條或第11條第1項、第2項之罪，供出毒品來源，因
    而破獲者，得減輕其刑。」修正後毒品危害防治條例第17
    條則規定：「犯第4條至第8條、第10條獲第11條之罪，供出
    毒品來源，因而查獲其他正犯或共犯者，減輕或免除其刑。
    犯第4條至第8條之罪於偵查及審判中均自白者，減輕其刑。
    」而死刑減輕者，為無期徒刑，無期徒刑減輕者，為20年以
    下15年以上有期徒刑。有期徒刑、罰金減輕者，減輕其刑至
    二分之一；但同時有免除其刑之規定者，其減輕得減至三分
    之二。刑法第64條8第2項、第65條第2項、第66條分別定有
    明文。
(二)被告王登生就附表壹一編號4、5、6、8及附表壹二所示之犯
    罪，其於偵查、審理中均否認犯罪；而被告張文彥就附表貳
    、參所示之犯罪，其於本院審理中雖供承認罪，但於偵查中
    則否認犯罪。是被告二人均無修正後毒品危害防治條例第17
    條第2項規定之適用，修正後之法律規定並無較為有利，故
    依刑法第2條第1項前段規定，仍應適用被告王登生、張文彥
    行為時即修正前之毒品危害防制條例。
六、論罪科刑之理由：
(一)按海洛因及甲基安非他命分別列為毒品危害防制條例第2條
    第2項第1款、第2款之第一級、第二級毒品，不得非法持有
    及販賣。是被告王登生所為如附表壹一編號4、5、6、8所示
    部分，均係犯修正前毒品危害防制條例第4條第1項之販賣第
    一級毒品罪，如附表壹二所示部分，均係犯修正前同條例第
    4 條第2項之販賣第二級毒品罪。被告張文彥所為如附表貳
    、參所示部分，均係犯修正前同條例第4條第1項之販賣第一
    級毒品罪。被告王登生持有第一級毒品海洛因、第二級毒品
    甲基安非他命，被告張文彥持有第一級毒品海洛因之低度行
    為，各均為販賣第一級、第二級毒品之高度行為所吸收，皆
    不另論罪。
(二)被告張文彥與黃淑燕就如附表參所示之販賣第一級毒品犯行
    ，二人間有犯意聯絡及行為分擔，為共同正犯。
(三)被告王登生於附表壹一編號6及附表壹二編號2所示之時間、
    地點，於同時在同地將海洛因及甲基安非他命各1包賣予黃
    淑燕，係一行為而觸犯販賣第一級毒品罪與販賣第二級毒品
    罪二罪名，二罪間具有想像競合犯之關係，應從一重之販賣
    第一級毒品罪處斷。
(四)被告王登生所犯如附表壹一編號6販賣第一級毒品及附表壹
    二編號2販賣第二級毒品，係想像競合犯，應論以一罪外，
    其餘被告王登生所犯各罪，及被告張文彥就如附表貳、參所
    示各罪，在時空上各自獨立可分，其犯意各別，行為互殊，
    應分別各予分論併罰。
(五)被告張文彥曾因業務過失致死案件，經原審法院以92年度交
    訴字第1號判處有期徒刑6月，嗣經本院駁回上訴確定，於92
    年12月17日易科罰金執行完畢，有臺灣高等法院被告前案紀
    錄表附卷可證，其於受有期徒刑執行完畢後，5年以內故意
    再犯本件有期徒刑以上之罪，應依刑法第47條第1項之規定
    論以累犯，惟販賣第一級毒品罪之法定本刑為死刑或無期徒
    刑部分，依刑法第64條第1項、第65條第1項之規定，不得加
    重其刑外，僅就販賣第一級毒品罪之罰金刑部分加重其刑。
(六)按刑之量定，為求個案裁判之妥當性，法律固賦予法院裁量
    權，但此項裁量權之行使，除應依刑法第57條規定，審酌行
    為人及其行為等一切情狀，為整體之評價，並應顧及比例原
    則與平等原則，使罪刑均衡，輕重得宜，以契合社會之法律
    感情。而修正前毒品危害防制條例第4條第1項規定：「製造
    、運輸、販賣第一級毒品者，處死刑或無期徒刑；處無期徒
    刑者，得併科新台幣一千萬元以下罰金。」其法定刑為死刑
    、無期徒刑，別無其他自由刑之規定，刑度可謂重大。然同
    為販賣第一級毒品之人，其原因動機不一，犯罪情節未必盡
    同，或有大盤毒梟者，亦有中、小盤之分，甚或僅止於吸毒
    者友儕間為求互通有無之有償轉讓者亦有之，其販賣行為所
    造成危害社會之程度自屬有異，法律科處此類犯罪，所設之
    法定最低本刑卻同為「死刑或無期徒刑；處無期徒刑者，得
    併科新台幣一千萬元以下罰金」，不可謂不重。於此情形，
    倘依其情狀處以有期徒刑，即足以懲儆，並可達防衛社會之
    目的者，自非不可依客觀之犯行與主觀之惡性二者加以考量
    其情狀，是否有可憫恕之處，適用刑法第59條之規定酌量減
    輕其刑，期使個案裁判之量刑，能斟酌至當，符合比例原則
    。被告王登生所犯如附表壹一編號4、5、6、8及被告張文彥
    所犯如附表貳、參所示之罪，其等各次販賣數量非鉅，僅得
    供施用數次，被告王登生販賣之金額為10000元至20000元不
    等，被告張文彥販賣之金額為500元至3000元不等，較諸販
    毒集團尚屬零星小額，惡性尚不如專以販賣第一級毒品維生
    之販毒集團重大，其二人既非販賣毒品之大盤或中盤商，被
    告販賣毒品之行為尚未造成無可彌補之鉅大危害。觀諸其二
    人造成社會整體侵害之程度尚非鉅大，而各次所犯之販賣第
    一級毒品罪，其最輕法定本刑均為無期徒刑，實屬情輕法重
    ，衡其犯罪情狀在客觀上顯非不可憫恕，以其所犯之罪之最
    低法定刑為無期徒刑而言，本院認為縱使量處法定最低刑度
    之無期徒刑，仍嫌過重，故依其二人客觀之犯行與主觀之惡
    性二者加以考量其犯罪情狀，爰依刑法第59條之規定，就被
    告王登生、張文彥所犯各次販賣第一級毒品罪部分，各予以
    酌量減輕其刑度。
(七)被告張文彥所犯上開販賣第一級毒品罪，有前揭累犯加重及
    酌減之事由，就其所犯販賣第一級毒品罪之罰金刑部分，應
    依法先加而後減輕之。
七、撤銷改判之理由：
(一)原審就被告被告王登生、張文彥之犯行，分別予以論罪科刑
    ，固非無見。惟查：
    1.原審判決犯罪事實認定：被告王登生於販賣上開第一級、
      第二級毒品前，基於販賣該等毒品以營利之犯意，於不詳
      時間、地點，向姓名不詳之成年人販入數量及價格皆不詳
      之第一級毒品海洛因及第二級毒品甲基安非他命；被告張
      文彥亦於販賣上開第一級毒品前，基於販賣毒品以營利之
      犯意，於不詳時間、地點，向姓名不詳之成年人販入數量
      及價格皆不詳之第一級毒品海洛因等情(見原判決第3頁)
      。惟本件公訴意旨並未起訴被告王登生、張文彥分別有意
      圖營利，基於販賣第一級、第二級毒品海洛因、甲基安非
      命之犯意，而有販入之販賣毒品行為等情，原審就此未起
      訴之部分，而自為認定、判決，容有違誤。
    2.除上開被告王登生所犯如附表壹一編號6販賣第一級毒品
      及附表壹二編號2販賣第二級毒品，係想像競合犯應論以
      一罪外，其餘被告王登生所犯販賣第一級毒品罪及被告張
      文彥就如附表貳、參所示販賣第一級毒品罪，其犯罪行為
      在時空上各自獨立可分，其犯意各別，行為互殊，應分別
      各予分論併罰，已如前述，原審判決認各係屬集合犯，而
      各僅論以一罪，並就未據起訴，且非起訴效力所及之被告
      張文彥與黃淑燕共同販賣第一級毒品海洛因予胡誌琳部分
      (原判決附表肆編號14)，認屬實質上一罪而併為審理，均
      有違誤。
    3.被告王登生、張文彥行為後，毒品危害防制條例第4條第1
      項、第2項已有修正，同條例第17條亦有修正，原審未及
      比較適用，容有未合。
    4.除刑事訴訟法有特別規定外，已受請求之事項未予判決或
      未受請求事項予以判決者，其判決為當然違背法令。又刑
      事訴訟法並無如民事訴訟法設有訴之變更之規定，得許檢
      察官就其所起訴之被告或犯罪事實加以變更，如有聲請變
      更，除係具有另一訴訟之情形，應分別辦理外，並不生訴
      訟法上之效力，法院亦不受其拘束，此由刑事訴訟法第
      265條僅就追加起訴作限制性之准許，而就變更起訴則無
      規定自明。另法院不得就未經起訴之犯罪審判，亦為同法
      第268條所明定。查關於被告王登生販賣毒品予朱寶昌部
      分，依檢察官起訴之犯罪事實，係指王登生於96年7月6日
      、7月9日、7月10日、8月3日、8月22日、8月27日、8月31
      日及9月7日販賣安非他命予朱寶昌共8次，犯意各別，涉
      犯販賣第二級毒品8罪（見起訴書第3頁第6-10行、第9頁
      第17-19行及附表一編號3-1至3-8），並無王登生販賣第
      一級毒品予朱寶昌之記載。雖檢察官於第一審97年5月13
      日審判期日，當庭將前述起訴販賣第二級毒品安非他命之
      犯罪事實變更為販賣第一級毒品海洛因（見原審卷四第67
      頁），依前揭說明，仍不生訴訟法上之效力。原審未察，
      遽就該販賣予朱寶昌部分(即附表壹一編號1-3、7、9-12)
      ，論處王登生販賣第一級毒品罪刑，自屬未受請求之事項
      予以判決，另就檢察官起訴之販賣第二級毒品八罪部分，
      則未調查審理，復有已受請求之事項未予判決之違法。此
      次最高法院發回意旨，即指摘前揭之違法，是原判決此部
      分之判決，自有違誤。
(二)檢察官上訴意旨，以原判決認被告王登生、張文彥所犯多次
    販賣第一級、第二級毒品犯行，各係屬集合犯而各論以一罪
    為不當；被告王登生上訴意旨，仍執陳詞否認犯罪，被告張
    文彥上訴意旨，認原審量刑過重等情，均指摘原判決不當。
    依前揭論述，被告王登生、張文彥之上訴，雖無理由，而檢
    察官之上訴，則為有理由，且原判決復有前揭其餘可議之處
    ，即屬無可維持，自應由本院將原判決關於被告王登生、張
    文彥有罪部分予以撤銷改判。其中被告王登生販賣第一級毒
    品予朱寶昌八罪部分(即附表壹一編號1-3、7、9-12)，既非
    起訴效力所及，業如前述，本院自不得予以審判，是此部分
    僅予撤銷；至起訴被告王登生販賣第二級毒品予朱寶昌八罪
    部分，因未經原審判決，本院亦無從就此審判，應由原審補
    行審判(最高法院99年度台抗字第31號裁定意旨參照)。另被
    告張文彥與黃淑燕共同販賣第一級毒品海洛因予胡誌琳部分
    (即原判決附表肆編號14)，因非起訴效力所及，於原判決撤
    銷後，本院亦無從就此部分審判，均併予敘明。
(三)爰審酌被告王登生、張文彥明知毒品不僅殘害施用者自身健
    康，常見因施用毒品而散盡家財、連累家人，或為購買毒品
    鋌而走險者，更不可勝計，竟為謀個人私利，販賣毒品，另
    考量其犯罪之手段、素行，販賣毒品之期間、次數、所得之
    利益；另王登生係黃淑燕之上游，其所為除供黃淑燕施用外
    ，更因黃淑燕向王登生販入施用後，復與張文彥販出，再助
    毒品之散布，危害社會甚鉅，暨犯後一再飾詞矯辯，避重就
    輕；張文彥坦承全部犯行，已知錯悔過等一切情狀，分別量
    處如主文第二、三項所示之刑及分別定其應執行之刑。
(四)沒收部分：
  1.毒品危害防制條例第19條第1項規定：「犯第4條之罪者，其
    供犯罪所用或因犯罪所得之財物，均沒收之，如全部或一部
    不能沒收時，追徵其價額或以其財產抵償之。」但該條項並
    無如同條例第18條第1項所定「不問屬於犯人與否，沒收之
    」之明文，自屬相對沒收主義之立法。是其應沒收之物，應
    以屬被告所有者為限。又該規定所稱「追徵其價額」者，係
    指所沒收之物為金錢以外之其他財物而無法沒收時，應追徵
    其價額，使其繳納與原物相當之價額。如所得財物為金錢而
    無法沒收時，始應「以其財產抵償之」（最高法院93年台上
    第2743號、95年度台上字第305號判決意旨參照），且金錢
    為代替物，重在兌換價值，而不在原物，自難拘泥於沒收原
    物之理論，認沒收販賣毒品所得之金錢，以當場查獲扣押者
    為限，苟能證明其為販賣毒品所得之金錢，均應予以沒收（
    最高法院92年度台上字第5227號判決意旨參照）。是販賣毒
    品所得之金錢，無論已否扣案，如仍屬存在，即應依法沒收
    。又共同正犯之犯罪所得為新臺幣時，因係合併計算，且於
    全部或一部不能沒收時，以其財產抵償之，為避免執行時發
    生重複沒收、抵償之情形，故各共同正犯之間係採連帶沒收
    主義，於裁判時僅諭知連帶沒收，不得就全體共同正犯之總
    所得對各該共同正犯分別重複諭知沒收；此與罰金刑應分別
    諭知、分別執行者不同（最高法院95年度臺上字第925號、
    94年度臺上字第7421號判決意旨參照）。
  2.被告王登生部分：
    (1)被告王登生販賣第一級毒品海洛因所得為50000元，販賣
       第二級毒品甲基安非他命所得為10500元，合計達60500
       元，上開販賣毒品所得之金額雖未扣案，然無證據證明
       已不存在，且既為被告因犯罪所得之財物，仍應依毒品
       危害防制條例第19條第1項之規定諭知沒收，如全部或一
       部不能沒收時，依同條項之規定，應以其財產抵償之。
    (2)被告王登生用以聯絡交易毒品之門號0000000000、00000
       00000號行動電話各1支（各含SIM卡1張），雖係被告王
       登生持用，惟無法證明係其所有，爰不宣告沒收。
    (3)又扣案之門號0000000000號、0000000000號行動電話各1
       支（各含SIM卡1張）、廠牌為皮爾卡登之行動電話1支、
       中華電信電話卡3張、金紅嬰葡萄糖空袋1個、研磨器1個
       ，無證據證明與本案有何關聯，亦不宣告沒收。
  3.被告張文彥部分：
    (1)扣案海洛因1包（驗餘淨重0.0317公克，含空包裝袋1只
       ），係供共同被告黃淑燕販賣所用，爰依毒品危害防制
       條例第18條第1項前段之規定諭知沒收銷燬之（因空包裝
       袋尚有海洛因之殘渣，無從分析剝離，應視同毒品整體
       ）。又多次販賣後，持有剩餘毒品被查獲，其各次販賣
       毒品行為，固應併合處罰，惟該持有剩餘毒品之低度行
       為，應僅為最後一次販賣毒品之高度行為所吸收，不另
       論罪，故就該查獲之剩餘毒品，祇能於最後一次之販賣
       毒品罪宣告沒收銷燬，不得於各次販賣毒品罪均宣告沒
       收銷燬。扣案電子磅秤1台、門號0000000000號之行動電
       話1支（含SIM卡1張）、門號0000000000號之行動電話1
       支（含SIM卡1張）係共同被告黃淑燕與張文彥共有，帳
       冊1本、未扣案之車號M5H-958號重型機車係共同被告黃
       淑燕所有，業據黃淑燕供承在卷（96年度偵字第3775號
       卷一第45-46頁，同卷第28頁），且係供其販賣第一級毒
       品所用之物，及販賣毒品所用之交通工具（雖未扣案，
       惟無從證明業已滅失），爰依毒品危害防制條例第19條
       第1項、第3項沒收之；扣案之分裝袋3包，亦係共同被告
       黃淑燕與張文彥共有（96年度偵字第3775號卷一第45頁
       ），惟尚未使用包裝毒品，應認僅係預備供將來分裝毒
       品之用，爰依刑法第38條第1項第2款規定諭知沒收（最
       高法院95年度台上字第5062號判決、96年度台上字第182
       8號判決意旨）；張文彥販賣第一級毒品海洛因所得為
       36100元，其與黃淑燕共同販賣第一級毒品所得為16900
       元，雖未扣案，然並無證據證明已不存在，應依毒品危
       害防制條例第19條第1項之規定併予諭知沒收或與黃淑燕
       連帶沒收，如全部或一部不能沒收時，依同條項之規定
       ，應以其財產抵償或與黃淑燕連帶抵償之。
    (2)另張文彥用以聯絡交易毒品之門號0000000000號行動電
       話1支（含SIM卡1張），雖係張文彥及共同被告黃淑燕持
       用，惟無法證明係其二人所有，爰不宣告沒收。
    (3)扣案甲基安非他命1包（驗餘淨重0.2933公克，參原審卷
       一第174頁之行政院衛生署草屯療養院96年9月4日草療鑑
       字第0960006650號鑑定書）、吸管杓子1支、甲基安非他
       命吸食器1組、門號0000000000號行動電話1支（含SIM卡
       1張），張文彥固坦承為其所有，惟無證據證明與本件犯
       行有何關聯，爰不宣告沒收。
據上論斷，應依刑事訴訟法第369條第1項前段、第364條、第299
條第1項前段，毒品危害防制條例（修正前）第4條第1項、第2項
、第17條第1項、第2項、第18條第1項前段、第19條第1項、第3
項，刑法第2條第1項、第11條、第28條、第55條、第47條第1項
、第59條、第51條第5款、第38條第1項第2款，判決如主文。
本案經檢察官李慶義到庭執行職務
中    華    民    國   100    年    1     月    27    日
            刑事第十一庭  審判長法  官  郭  同  奇
                                法  官  陳  慧  珊
                                法  官  洪  曉  能
以上正本證明與原本無異。
如不服本判決應於收受送達後十日內向本院提出上訴狀，其未敘
述上訴之理由者並得於提起上訴後十日內向本院補提理由書（均
須按他造當事人之人數附繕本）「切勿逕送上級法院」。
                                書記官  林  明  冬
中    華    民    國   100    年    1     月    27    日
附錄論罪科刑法條
修正前毒品危害防制條例第4條
製造、運輸、販賣第一級毒品者，處死刑或無期徒刑；處無期徒
刑者，得併科新臺幣1千萬元以下罰金。
製造、運輸、販賣第二級毒品者，處無期徒刑或7年以上有期徒
刑，得併科新臺幣7百萬元以下罰金。
製造、運輸、販賣第三級毒品者，處5年以上有期徒刑，得併科
新臺幣5百萬元以下罰金。
製造、運輸、販賣第四級毒品者，處3年以上10年以下有期徒刑
，得併科新臺幣3百萬元以下罰金。
製造、運輸、販賣專供製造或施用毒品之器具者，處1年以上7
年以下有期徒刑，得併科新臺幣1百萬元以下罰金。
前五項之未遂犯罰之。
附表壹：被告王登生販賣毒品部分
一、販賣第一級毒品部分：
┌──┬─────┬─────┬─────────────────┬───────┬──────────────┐
│編號│  時  間  │  地  點  │交 易 方 式                       │交易金額（新臺│    主  刑  與  從  刑      │
│    │          │          │                                  │幣）種類及數量│                            │
├──┼─────┼─────┼─────────────────┼───────┼──────────────┤
│ 1  │96年7月6日│南投縣竹山│由朱寶昌以0000000000號行動電話與王│以6000元購買海│                            │
│    │16時許    │鎮延和巷22│登生0000000000號行動電話連絡，約定│洛因1包（4分之│                            │
│    │          │-4號王登生│朱寶昌向王登生購買海洛因之交易金額│1錢）         │                            │
│    │          │住處巷口  │、數量及交易地點，朱寶昌將現金在左│              │                            │
│    │          │          │列住處交付王登生，王登生約隔1小時 │              │                            │
│    │          │          │後將海洛因放置於其住處巷口前盆栽內│              │                            │
│    │          │          │，由朱寶昌自行取走。              │              │                            │
├──┼─────┼─────┼─────────────────┼───────┼──────────────┤
│ 2  │96年7月9日│南投縣竹山│由朱寶昌以0000000000號行動電話與王│以6000元購買海│                            │
│    │某時許    │鎮延和巷  │登生0000000000號行動電話連絡，約定│洛因1包（4分之│                            │
│    │          │22-4號王登│朱寶昌向王登生購買海洛因之交易金額│1錢）         │                            │
│    │          │生住處巷口│、數量及交易地點，朱寶昌將現金在左│              │                            │
│    │          │          │列住處交付王登生，王登生約隔1小時 │              │                            │
│    │          │          │後將海洛因放在香菸盒內，置於其住處│              │                            │
│    │          │          │巷口前盆栽內，由朱寶昌自行取走。  │              │                            │
├──┼─────┼─────┼─────────────────┼───────┼──────────────┤
│ 3  │96年7月10 │南投縣竹山│由朱寶昌以0000000000號行動電話與王│以5000元購買海│                            │
│    │日某時許  │鎮延和巷  │登生0000000000號行動電話連絡，約定│洛因1包（4分之│                            │
│    │          │22-4號王登│朱寶昌向王登生購買海洛因之交易金額│1錢）         │                            │
│    │          │生住處巷口│、數量及交易地點，朱寶昌將現金在左│              │                            │
│    │          │          │列住處交付王登生，王登生約隔1 小時│              │                            │
│    │          │          │後將海洛因放在香菸盒內，置於其住處│              │                            │
│    │          │          │巷口前盆栽內，由朱寶昌自行取走。  │              │                            │
├──┼─────┼─────┼─────────────────┼───────┼──────────────┤
│ 4  │96年7月31 │南投市彰南│因王登生前於不詳時、地所販賣予黃淑│以20000元購買 │王登生販賣第一級毒品，處有期│
│    │日17時許  │路3段ok便 │燕之海洛因品質不佳，故王登生於左列│海洛因1包（1錢│徒刑拾陸年陸月。販賣毒品所得│
│    │          │利商店旁  │時間，由黃淑燕指示不知情之林世芬騎│ ）           │之財物新臺幣貳萬元沒收，如全│
│    │          │停車場    │乘M5H-958號重型機車隨同徒步之王登 │              │部或一部不能沒收時，以其財產│
│    │          │          │生前往左列地點，由王登生自垃圾桶內│              │抵償之。                    │
│    │          │          │取出放有海洛因之「峰」牌煙盒，交予│              │                            │
│    │          │          │林世芬，再由林世芬轉交予黃淑燕。  │              │                            │
├──┼─────┼─────┼─────────────────┼───────┼──────────────┤
│ 5  │96年8月3日│南投市彰南│由黃淑燕於96年8月2日10時許以091697│以10000元購買 │王登生販賣第一級毒品，處有期│
│    │凌晨1時許 │路2段754巷│6543號行動電話撥打王登生0000000000│海洛因1包（半 │徒刑拾陸年肆月。販賣毒品所得│
│    │時許      │14號黃淑燕│號行動電話，約定黃淑燕向王登生購買│錢）          │之財物新臺幣壹萬元沒收，如全│
│    │          │租屋處    │海洛因之交易金額、數量及交易地點，│              │部或一部不能沒收時，以其財產│
│    │          │          │由王登生交貨。                    │              │抵償之。                    │
├──┼─────┼─────┼─────────────────┼───────┼──────────────┤
│ 6  │96年8月3日│南投市彰南│由王登生親自前往左列黃淑燕租屋處，│以10000元購買 │王登生販賣第一級毒品，處有期│
│    │某時許    │路2段754巷│由黃淑燕向王登生購買海洛因，並由王│海洛因半錢    │徒刑拾陸年肆月。販賣第一級毒│
│    │          │14號黃淑燕│登生當場交貨。                    │              │品所得之財物新臺幣壹萬元，販│
│    │          │租屋處    │                                  │              │賣第二級毒品所得之財物新臺幣│
│    │          │          │                                  │              │貳仟伍佰元，均沒收，如全部或│
│    │          │          │                                  │              │一部不能沒收時，以其財產抵償│
│    │          │          │                                  │              │之。                        │
│    │          │          │                                  │              │（與附表壹、二、編號2部分， │
│    │          │          │                                  │              │係同一行為之販賣二種毒品，從│
│    │          │          │                                  │              │本罪處斷）                  │
├──┼─────┼─────┼─────────────────┼───────┼──────────────┤
│ 7  │96年8月3日│南投縣竹山│由朱寶昌以0000000000號行動電話與王│以5000元購買海│                            │
│    │某時許    │鎮延和巷  │登生0000000000號行動電話連絡，約定│洛因1包（4分之│                            │
│    │          │22-4號王登│朱寶昌向王登生購買海洛因之交易金額│1錢）         │                            │
│    │          │生住處巷口│、數量及交易地點，朱寶昌將現金在左│              │                            │
│    │          │          │列住處交付王登生，王登生約隔1小時 │              │                            │
│    │          │          │後將海洛因放在香菸盒內，置於其住處│              │                            │
│    │          │          │巷口前盆栽內，由朱寶昌自行取走。  │              │                            │
├──┼─────┼─────┼─────────────────┼───────┼──────────────┤
│ 8  │96年8月7日│南投市彰南│由黃淑燕以0000000000號行動電話撥打│以10000元購買 │王登生販賣第一級毒品，處有期│
│    │某時許    │路2段754巷│王登生0000000000號行動電話，約定黃│海洛因1包（半 │徒刑拾陸年肆月。販賣第一級毒│
│    │          │14號黃淑燕│淑燕向王登生購買海洛因之交易金額、│錢）          │品所得之財物新臺幣壹萬元沒收│
│    │          │租屋處    │數量及交易地點，由王登生親自交貨。│              │，如全部或一部不能沒收時，以│
│    │          │          │                                  │              │其財產抵償之。              │
├──┼─────┼─────┼─────────────────┼───────┼──────────────┤
│ 9  │96年8月22 │南投縣竹山│由朱寶昌以0000000000號行動電話與王│以4000元購買海│                            │
│    │日某時許  │鎮延和巷  │登生0000000000號行動電話連絡，約定│洛因1包（4分之│                            │
│    │          │22-4號王登│朱寶昌向王登生購買海洛因之交易金額│1錢）         │                            │
│    │          │生住處巷口│、數量及交易地點，朱寶昌將現金在左│              │                            │
│    │          │          │列住處交付王登生，王登生約隔1小時 │              │                            │
│    │          │          │後將海洛因放在香菸盒內，置於其住處│              │                            │
│    │          │          │巷口前盆栽內，由朱寶昌自行取走。  │              │                            │
├──┼─────┼─────┼─────────────────┼───────┼──────────────┤
│ 10 │96年8月27 │南投縣竹山│由朱寶昌以0000000000號行動電話與王│以4000元購買海│                            │
│    │日某時許  │鎮延和巷  │登生0000000000號行動電話連絡，約定│洛因1包（4分之│                            │
│    │          │22-4號王登│朱寶昌向王登生購買海洛因之交易金額│1錢）         │                            │
│    │          │生住處巷口│、數量及交易地點，朱寶昌將現金在左│              │                            │
│    │          │          │列住處交付王登生，王登生約隔1小時 │              │                            │
│    │          │          │後將海洛因放在香菸盒內，置於其住處│              │                            │
│    │          │          │巷口前盆栽內，由朱寶昌自行取走。  │              │                            │
├──┼─────┼─────┼─────────────────┼───────┼──────────────┤
│ 11 │96年8月31 │南投縣竹山│由朱寶昌以0000000000號行動電話與王│以4000元購買海│                            │
│    │日11時許  │鎮延和巷  │登生0000000000號行動電話連絡，約定│洛因1包（4分之│                            │
│    │          │22-4號王登│朱寶昌向王登生購買海洛因之交易金額│1錢）         │                            │
│    │          │生住處巷口│、數量及交易地點，朱寶昌將現金在左│              │                            │
│    │          │          │列住處交付王登生，王登生約隔1小時 │              │                            │
│    │          │          │後將海洛因放在香菸盒內，置於其住處│              │                            │
│    │          │          │巷口前盆栽內，由朱寶昌自行取走。  │              │                            │
├──┼─────┼─────┼─────────────────┼───────┼──────────────┤
│ 12 │96年9月7日│南投縣竹山│由朱寶昌以0000000000號行動電話與王│以4000元購買海│                            │
│    │11時許    │鎮延和巷  │登生0000000000號行動電話連絡，約定│洛因1包（4分之│                            │
│    │          │22-4號王登│朱寶昌向王登生購買海洛因之交易金額│1錢）         │                            │
│    │          │生住處巷口│、數量及交易地點，朱寶昌將現金在左│              │                            │
│    │          │          │列住處交付王登生，王登生約隔1小時 │              │                            │
│    │          │          │後將海洛因放在香菸盒內，置於其住處│              │                            │
│    │          │          │巷口前盆栽內，由朱寶昌自行取走。  │              │                            │
└──┴─────┴─────┴─────────────────┴───────┴──────────────┘
二、販賣第二級毒品部分：
┌──┬─────┬─────┬─────────────────┬───────┬──────────────┐
│編號│  時  間  │  地  點  │  交 易 方 式                     │交易金額（新臺│    主  刑  與  從  刑      │
│    │          │          │                                  │幣）種類及數量│                            │
├──┼─────┼─────┼─────────────────┼───────┼──────────────┤
│ 1  │96年8月1日│南投市彰南│由王登生親自前往左列地點，由黃淑燕│以8000元購買甲│王登生販賣第二級毒品，處有期│
│    │18時至19時│路2段754巷│向王登生購買甲基安非他命，並由王登│基甲基安非他命│徒刑柒年捌月。販賣毒品所得之│
│    │許間      │14號黃淑燕│生當場交貨。                      │（1錢）       │財物新臺幣捌仟元沒收，如全部│
│    │          │租屋處    │                                  │              │或一部不能沒收時，以其財產抵│
│    │          │          │                                  │              │償之。                      │
├──┼─────┼─────┼─────────────────┼───────┼──────────────┤
│ 2  │96年8月3日│南投市彰南│由王登生親自前往左列地點，由黃淑燕│以8000元購買甲│與附表壹、一、編號6部分，係 │
│    │某時許    │路2段754巷│向王登生購買甲基安非他命，並由王登│基甲基安非他命│同一行為之販賣二種毒品，從該│
│    │          │14號黃淑燕│生生當場交貨。                    │（1錢），先付 │罪處斷                      │
│    │          │租屋處    │                                  │2500元。      │                            │
└──┴─────┴─────┴─────────────────┴───────┴──────────────┘
附表貳：被告張文彥販賣第一級毒品部分
┌──┬─────┬─────┬─────────────────┬───────┬──────────────┐
│編號│  時  間  │  地  點  │  交 易 方 式                     │交易金額（新臺│    主  刑  與  從  刑      │
│    │          │          │                                  │幣）種類及數量│                            │
├──┼─────┼─────┼─────────────────┼───────┼──────────────┤
│ 1  │96年7月14 │南投市彰南│由吳東昇以0000000000號行動電話與張│以1000元購買海│張文彥販賣第一級毒品，累犯，│
│    │日8時許   │路台鳳公司│文彥0000000000 號行動電話連絡，約 │洛因          │處有期徒刑拾伍年肆月。販賣毒│
│    │          │前        │定吳東昇向張文彥購買海洛因之交易金│              │品所得之財物新臺幣壹仟元沒收│
│    │          │          │額、數量及交易地點，由張文彥交貨。│              │，如全部或一部不能沒收時，以│
│    │          │          │                                  │              │其財產抵償之；扣案門號092847│
│    │          │          │                                  │              │0741號之行動電話壹支（含SIM │
│    │          │          │                                  │              │卡壹片）沒收。              │
├──┼─────┼─────┼─────────────────┼───────┼──────────────┤
│ 2  │96年7月16 │南投市貓羅│由廖學林以0000000000號行動電話與張│以3000元購買海│張文彥販賣第一級毒品，累犯，│
│    │日20時許  │溪堤防旁  │文彥0000000000 號行動電話連絡，約 │洛因1包       │處有期徒刑拾伍年陸月。販賣毒│
│    │          │          │定廖學林向張文彥購買海洛因之交易金│              │品所得之財物新臺幣參仟元沒收│
│    │          │          │額、數量及交易地點，由張文彥交貨。│              │，如全部或一部不能沒收時，以│
│    │          │          │                                  │              │其財產抵償之。              │
├──┼─────┼─────┼─────────────────┼───────┼──────────────┤
│ 3  │96年7月17 │南投市某交│由徐貴源以0000000000號行動電話與張│以800元購買海 │張文彥販賣第一級毒品，累犯，│
│    │日14時許  │流道附近  │文彥0000000000 號行動電話連絡，約 │洛因1包       │處有期徒刑拾伍年參月。販賣毒│
│    │          │          │定徐貴源向張文彥購買海洛因之交易金│              │品所得之財物新臺幣捌佰元沒收│
│    │          │          │額、數量及交易地點，由張文彥交貨。│              │，如全部或一部不能沒收時，以│
│    │          │          │                                  │              │其財產抵償之。              │
├──┼─────┼─────┼─────────────────┼───────┼──────────────┤
│ 4  │96年7月17 │彰化縣芬園│由蔡進來以0000000000號行動電話與張│以2000元購買海│張文彥販賣第一級毒品，累犯，│
│    │日13時許  │鄉○○路某│文彥0000000000 號行動電話連絡，約 │洛因1包       │處有期徒刑拾伍年伍月。販賣毒│
│    │          │榕樹下    │定蔡進來向張文彥購買海洛因之交易金│              │品所得之財物新臺幣貳仟元沒收│
│    │          │          │額、數量及交易地點，由張文彥交貨。│              │，如全部或一部不能沒收時，以│
│    │          │          │                                  │              │其財產抵償之；扣案門號092847│
│    │          │          │                                  │              │0741號之行動電話壹支（含SIM │
│    │          │          │                                  │              │卡壹片）沒收。              │
├──┼─────┼─────┼─────────────────┼───────┼──────────────┤
│ 5  │96年7月17 │南投市貓羅│由廖學林以0000000000號行動電話與張│以3000元購買海│張文彥販賣第一級毒品，累犯，│
│    │日21時許  │溪堤防旁  │文彥0000000000 號行動電話連絡，約 │洛因3包       │處有期徒刑拾伍年陸月。販賣毒│
│    │          │          │定廖學林向張文彥購買海洛因之交易金│              │品所得之財物新臺幣參仟元沒收│
│    │          │          │額、數量及交易地點，由張文彥交貨。│              │，如全部或一部不能沒收時，以│
│    │          │          │                                  │              │其財產抵償之。              │
├──┼─────┼─────┼─────────────────┼───────┼──────────────┤
│ 6  │96年7月17 │南投市南崗│由吳東昇以0000000000號行動電話與張│以1500元購買海│張文彥販賣第一級毒品，累犯，│
│    │日22時許  │大橋旁產業│文彥0000000000 號行動電話連絡，約 │洛因          │處有期徒刑拾伍年伍月。販賣毒│
│    │          │道路      │定吳東昇向張文彥購買海洛因之交易金│              │品所得之財物新臺幣壹仟伍佰元│
│    │          │          │額、數量及交易地點，由張文彥交貨。│              │沒收，如全部或一部不能沒收時│
│    │          │          │                                  │              │，以其財產抵償之。          │
├──┼─────┼─────┼─────────────────┼───────┼──────────────┤
│ 7  │96年7月18 │南投市台鳳│由吳東昇以0000000000號行動電話與張│以1000元購買海│張文彥販賣第一級毒品，累犯，│
│    │日16時許  │公司旁    │文彥0000000000 號行動電話連絡，約 │洛因          │處有期徒刑拾伍年肆月。販賣毒│
│    │          │          │定吳東昇向張文彥購買海洛因之交易金│              │品所得之財物新臺幣壹仟元沒收│
│    │          │          │額、數量及交易地點，由張文彥交貨。│              │，如全部或一部不能沒收時，以│
│    │          │          │                                  │              │其財產抵償之。              │
├──┼─────┼─────┼─────────────────┼───────┼──────────────┤
│ 8  │96年7月19 │南投市某交│由徐貴源以0000000000號行動電話與張│以1500元購買海│張文彥販賣第一級毒品，累犯，│
│    │日14時許  │流道附近  │文彥0000000000 號行動電話連絡，約 │洛因1包       │處有期徒刑拾伍年伍月。販賣毒│
│    │          │          │定徐貴源向張文彥購買海洛因之交易金│              │品所得之財物新臺幣壹仟伍佰元│
│    │          │          │額、數量及交易地點，由張文彥交貨。│              │沒收，如全部或一部不能沒收時│
│    │          │          │                                  │              │，以其財產抵償之。          │
├──┼─────┼─────┼─────────────────┼───────┼──────────────┤
│ 9  │96年7月19 │南投市南投│由王百葦以0000000000號行動電話與張│以1500元購買海│張文彥販賣第一級毒品，累犯，│
│    │日21時40分│交流道下  │文彥0000000000 號行動電話連絡，約 │洛因1包       │處有期徒刑拾伍年伍月。販賣毒│
│    │許        │          │定王百葦向張文彥購買海洛因之交易金│              │品所得之財物新臺幣壹仟伍佰元│
│    │          │          │額、數量及交易地點，由張文彥交貨。│              │沒收，如全部或一部不能沒收時│
│    │          │          │                                  │              │，以其財產抵償之。          │
├──┼─────┼─────┼─────────────────┼───────┼──────────────┤
│ 10 │96年7月20 │草屯鎮中正│由簡泰立以0000000000號行動電話與張│以500元購買海 │張文彥販賣第一級毒品，累犯，│
│    │日7時許   │公園後方  │文彥0000000000 號行動電話連絡，約 │洛因1包       │處有期徒刑拾伍年參月。販賣毒│
│    │          │          │定簡泰立向張文彥購買海洛因之交易金│              │品所得之財物新臺幣伍佰元沒收│
│    │          │          │額、數量及交易地點，由張文彥交貨。│              │，如全部或一部不能沒收時，以│
│    │          │          │                                  │              │其財產抵償之。              │
├──┼─────┼─────┼─────────────────┼───────┼──────────────┤
│ 11 │96年7月20 │南投市南投│由王百葦以0000000000號行動電話與張│以1500元購買海│張文彥販賣第一級毒品，累犯，│
│    │日9時許   │交流道下  │文彥0000000000 號行動電話連絡，約 │洛因1包       │處有期徒刑拾伍年伍月。販賣毒│
│    │          │          │定王百葦向張文彥購買海洛因之交易金│              │品所得之財物新臺幣壹仟伍佰元│
│    │          │          │額、數量及交易地點，由張文彥交貨。│              │沒收，如全部或一部不能沒收時│
│    │          │          │                                  │              │，以其財產抵償之。          │
├──┼─────┼─────┼─────────────────┼───────┼──────────────┤
│ 12 │96年7月20 │南投市南基│由胡誌琳以0000000000號行動電話與張│以1000元購買海│張文彥販賣第一級毒品，累犯，│
│    │日14時許  │醫院附近  │文彥0000000000 號行動電話連絡，約 │洛因1包       │處有期徒刑拾伍年肆月。販賣毒│
│    │          │          │定胡誌琳向張文彥購買海洛因之交易金│              │品所得之財物新臺幣壹仟元沒收│
│    │          │          │額、數量及交易地點，由張文彥交貨。│              │，如全部或一部不能沒收時，以│
│    │          │          │                                  │              │其財產抵償之。              │
├──┼─────┼─────┼─────────────────┼───────┼──────────────┤
│ 13 │96年7月20 │南投市台鳳│由吳東昇以0000000000號行動電話與張│以1000元購買海│張文彥販賣第一級毒品，累犯，│
│    │日21時許  │公司旁    │文彥0000000000 號行動電話連絡，約 │洛因          │處有期徒刑拾伍年肆月。販賣毒│
│    │          │          │定吳東昇向張文彥購買海洛因之交易金│              │品所得之財物新臺幣壹仟元沒收│
│    │          │          │額、數量及交易地點，由張文彥交貨。│              │，如全部或一部不能沒收時，以│
│    │          │          │                                  │              │其財產抵償之。              │
├──┼─────┼─────┼─────────────────┼───────┼──────────────┤
│ 14 │96年7月22 │南投市南基│由胡誌琳以0000000000號行動電話與張│以500元購買海 │張文彥販賣第一級毒品，累犯，│
│    │日20時許  │醫院附近  │文彥0000000000 號行動電話連絡，約 │洛因1包       │處有期徒刑拾伍年參月。販賣毒│
│    │          │          │定胡誌琳向張文彥購買海洛因之交易金│              │品所得之財物新臺幣伍佰元沒收│
│    │          │          │額、數量及交易地點，由張文彥交貨。│              │，如全部或一部不能沒收時，以│
│    │          │          │                                  │              │其財產抵償之。              │
├──┼─────┼─────┼─────────────────┼───────┼──────────────┤
│ 15 │96年7月23 │南投市某交│由徐貴源以0000000000號行動電話與張│以800元購買海 │張文彥販賣第一級毒品，累犯，│
│    │日14時許  │流道附近  │文彥0000000000 號行動電話連絡，約 │洛因1包       │處有期徒刑拾伍年參月。販賣毒│
│    │          │          │定徐貴源向張文彥購買海洛因之交易金│              │品所得之財物新臺幣捌佰元沒收│
│    │          │          │額、數量及交易地點，由張文彥交貨。│              │，如全部或一部不能沒收時，以│
│    │          │          │                                  │              │其財產抵償之。              │
├──┼─────┼─────┼─────────────────┼───────┼──────────────┤
│ 16 │96年7月23 │南投市台鳳│由吳東昇以0000000000號行動電話與張│以1000元購買海│張文彥販賣第一級毒品，累犯，│
│    │日21時許  │公司旁旺旺│文彥0000000000 號行動電話連絡，約 │洛因          │處有期徒刑拾伍年肆月。販賣毒│
│    │          │福利社附近│定吳東昇向張文彥購買海洛因之交易金│              │品所得之財物新臺幣壹仟元沒收│
│    │          │          │額、數量及交易地點，由張文彥交貨。│              │，如全部或一部不能沒收時，以│
│    │          │          │                                  │              │其財產抵償之。              │
├──┼─────┼─────┼─────────────────┼───────┼──────────────┤
│ 17 │96年7月23 │南投市南投│由王百葦以0000000000號行動電話與張│以3000元購買海│張文彥販賣第一級毒品，累犯，│
│    │日21時許  │交流道下  │文彥0000000000 號行動電話連絡，約 │洛因1包       │處有期徒刑拾伍年陸月。販賣毒│
│    │          │          │定王百葦向張文彥購買海洛因之交易金│              │品所得之財物新臺幣參仟元沒收│
│    │          │          │額、數量及交易地點，由張文彥交貨。│              │，如全部或一部不能沒收時，以│
│    │          │          │                                  │              │其財產抵償之。              │
├──┼─────┼─────┼─────────────────┼───────┼──────────────┤
│ 18 │96年7月24 │南投市南崗│由吳東昇以0000000000號行動電話與張│以1000元購買海│張文彥販賣第一級毒品，累犯，│
│    │日6時許   │大橋下產業│文彥0000000000 號行動電話連絡，約 │洛因          │處有期徒刑拾伍年肆月。販賣毒│
│    │          │道路      │定吳東昇向張文彥購買海洛因之交易金│              │品所得之財物新臺幣壹仟元沒收│
│    │          │          │額、數量及交易地點，由張文彥交貨。│              │，如全部或一部不能沒收時，以│
│    │          │          │                                  │              │其財產抵償之。              │
├──┼─────┼─────┼─────────────────┼───────┼──────────────┤
│ 19 │96年7月24 │草屯鎮中正│由簡泰立以0000000000號行動電話與張│以500元購買海 │張文彥販賣第一級毒品，累犯，│
│    │日7時許   │公園後方  │文彥0000000000 號行動電話連絡，約 │洛因1包       │處有期徒刑拾伍年參月。販賣毒│
│    │          │          │定簡泰立向張文彥購買海洛因之交易金│              │品所得之財物新臺幣伍佰元沒收│
│    │          │          │額、數量及交易地點，由張文彥交貨。│              │，如全部或一部不能沒收時，以│
│    │          │          │                                  │              │其財產抵償之。              │
├──┼─────┼─────┼─────────────────┼───────┼──────────────┤
│ 20 │96年7月24 │南投市南基│由胡誌琳以0000000000號行動電話與張│以500元購買海 │張文彥販賣第一級毒品，累犯，│
│    │日14時許  │醫院附近  │文彥0000000000 號行動電話連絡，約 │洛因1包       │處有期徒刑拾伍年參月。販賣毒│
│    │          │          │定胡誌琳向張文彥購買海洛因之交易金│              │品所得之財物新臺幣伍佰元沒收│
│    │          │          │額、數量及交易地點，由張文彥交貨。│              │，如全部或一部不能沒收時，以│
│    │          │          │                                  │              │其財產抵償之。              │
├──┼─────┼─────┼─────────────────┼───────┼──────────────┤
│ 21 │96年7月24 │南投市南投│由王百葦以0000000000號行動電話與張│以1500元購買海│張文彥販賣第一級毒品，累犯，│
│    │日21時22分│交流道下  │文彥0000000000 號行動電話連絡，約 │洛因1包       │處有期徒刑拾伍年伍月。販賣毒│
│    │許        │          │定王百葦向張文彥購買海洛因之交易金│              │品所得之財物新臺幣壹仟伍佰元│
│    │          │          │額、數量及交易地點，由張文彥交貨。│              │沒收，如全部或一部不能沒收時│
│    │          │          │                                  │              │，以其財產抵償之。          │
├──┼─────┼─────┼─────────────────┼───────┼──────────────┤
│ 22 │96年7月26 │南投市南投│由王百葦以0000000000號行動電話與張│以3000元購買海│張文彥販賣第一級毒品，累犯，│
│    │日21時47分│交流道下  │文彥0000000000 號行動電話連絡，約 │洛因1包       │處有期徒刑拾伍年陸月。販賣毒│
│    │許        │          │定王百葦向張文彥購買海洛因之交易金│              │品所得之財物新臺幣參仟元沒收│
│    │          │          │額、數量及交易地點，由張文彥交貨。│              │，如全部或一部不能沒收時，以│
│    │          │          │                                  │              │其財產抵償之。              │
├──┼─────┼─────┼─────────────────┼───────┼──────────────┤
│ 23 │96年7月27 │草屯鎮中正│由簡泰立以0000000000號行動電話與張│以500元購買海 │張文彥販賣第一級毒品，累犯，│
│    │日7時許   │公園後方  │文彥0000000000 號行動電話連絡，約 │洛因1包       │處有期徒刑拾伍年參月。販賣毒│
│    │          │          │定簡泰立向張文彥購買海洛因之交易金│              │品所得之財物新臺幣伍佰元沒收│
│    │          │          │額、數量及交易地點，由張文彥交貨。│              │，如全部或一部不能沒收時，以│
│    │          │          │                                  │              │其財產抵償之。              │
├──┼─────┼─────┼─────────────────┼───────┼──────────────┤
│ 24 │96年7月27 │南投市南崗│由胡誌琳以0000000000號行動電話與張│以1000元購買海│張文彥販賣第一級毒品，累犯，│
│    │日14時許  │工業區附近│文彥0000000000號行動電話連絡，約定│洛因1包       │處有期徒刑拾伍年肆月。販賣毒│
│    │          │          │胡誌琳向張文彥購買海洛因之交易金額│              │品所得之財物新臺幣壹仟元沒收│
│    │          │          │、數量及交易地點，由張文彥交貨。  │              │，如全部或一部不能沒收時，以│
│    │          │          │                                  │              │其財產抵償之。              │
├──┼─────┼─────┼─────────────────┼───────┼──────────────┤
│ 25 │96年7月30 │南投市南崗│由胡誌琳以0000000000號行動電話與張│以500元購買海 │張文彥販賣第一級毒品，累犯，│
│    │日18時許  │工業區附近│文彥0000000000號行動電話連絡，約定│洛因1包       │處有期徒刑拾伍年參月。販賣毒│
│    │          │          │胡誌琳向張文彥購買海洛因之交易金額│              │品所得之財物新臺幣伍佰元沒收│
│    │          │          │、數量及交易地點，由張文彥交貨。  │              │，如全部或一部不能沒收時，以│
│    │          │          │                                  │              │其財產抵償之。              │
│    │          │          │                                  │              │                            │
├──┼─────┼─────┼─────────────────┼───────┼──────────────┤
│ 26 │96年7月31 │南投市中興│由簡泰立以0000000000號行動電話與張│以500元購買海 │張文彥販賣第一級毒品，累犯，│
│    │日13時許  │新村圓環  │文彥0000000000號行動電話連絡，約定│洛因1包       │處有期徒刑拾伍年參月。販賣毒│
│    │          │          │簡泰立向張文彥購買海洛因之交易金額│              │品所得之財物新臺幣伍佰元沒收│
│    │          │          │、數量及交易地點，由張文彥交貨。  │              │，如全部或一部不能沒收時，以│
│    │          │          │                                  │              │其財產抵償之。              │
├──┼─────┼─────┼─────────────────┼───────┼──────────────┤
│ 27 │96年8月2日│南投市某交│由徐貴源以0000000000號行動電話與張│以2500元購買海│張文彥販賣第一級毒品，累犯，│
│    │20時許    │流道附近  │文彥0000000000號行動電話連絡，約定│洛因1包       │處有期徒刑拾伍年陸月。販賣毒│
│    │          │          │徐貴源向張文彥購買海洛因之交易金額│              │品所得之財物新臺幣貳仟伍佰元│
│    │          │          │、數量及交易地點，由張文彥交貨。  │              │沒收，如全部或一部不能沒收時│
│    │          │          │                                  │              │，以其財產抵償之。          │
└──┴─────┴─────┴─────────────────┴───────┴──────────────┘
附表參：被告張文彥、黃淑燕共同販賣第一級毒品部分
┌──┬─────┬─────┬─────────────────┬───────┬──────────────┐
│編號│  時  間  │  地  點  │  交 易 方 式                     │交易金額（新臺│    主  刑  與  從  刑      │
│    │          │          │                                  │幣）種類及數量│                            │
├──┼─────┼─────┼─────────────────┼───────┼──────────────┤
│ 1  │96年7月13 │南投市南崗│由吳東昇以0000000000號行動電話與黃│以1000元購買海│張文彥共同販賣第一級毒品，累│
│    │日10時許  │大橋附近  │淑燕0000000000 號行動電話連絡，約 │洛因          │犯，處有期徒刑拾伍年肆月。販│
│    │          │          │定吳東昇向黃淑燕購買海洛因之交易金│              │賣毒品所得之財物新臺幣壹仟元│
│    │          │          │額、數量及交易地點，由張文彥交貨。│              │，與黃淑燕連帶沒收，如全部或│
│    │          │          │                                  │              │一部不能沒收時，以其與黃淑燕│
│    │          │          │                                  │              │之財產連帶抵償之；扣案電子磅│
│    │          │          │                                  │              │秤壹台、分裝袋參包、帳冊壹本│
│    │          │          │                                  │              │、門號0000000000號之行動電話│
│    │          │          │                                  │              │壹支（含SIM卡壹片）沒收；未 │
│    │          │          │                                  │              │扣案之車號M5H-958號重型機車 │
│    │          │          │                                  │              │壹台沒收。                  │
├──┼─────┼─────┼─────────────────┼───────┼──────────────┤
│ 2  │96年7月13 │名間鄉麥當│由徐貴源以0000000000號行動電話與黃│以1000元購買海│張文彥共同販賣第一級毒品，累│
│    │日11時許  │勞前      │淑燕0000000000 號行動電話連絡，約 │洛因1包       │犯，處有期徒刑拾伍年肆月。販│
│    │          │          │定徐貴源向黃淑燕購買海洛因之交易金│              │賣毒品所得之財物新臺幣壹仟元│
│    │          │          │額、數量及交易地點，由張文彥交貨。│              │，與黃淑燕連帶沒收，如全部或│
│    │          │          │                                  │              │一部不能沒收時，以其與黃淑燕│
│    │          │          │                                  │              │之財產連帶抵償之；扣案電子磅│
│    │          │          │                                  │              │秤壹台、分裝袋參包、帳冊壹本│
│    │          │          │                                  │              │、門號0000000000號之行動電話│
│    │          │          │                                  │              │壹支（含SIM卡壹片）沒收；未 │
│    │          │          │                                  │              │扣案之車號M5H-958號重型機車 │
│    │          │          │                                  │              │壹台沒收。                  │
├──┼─────┼─────┼─────────────────┼───────┼──────────────┤
│ 3  │96年7月14 │南投市台鳳│由吳東昇以0000000000號行動電話與黃│以1000元購買海│張文彥共同販賣第一級毒品，累│
│    │日18時許  │公司旁旺旺│淑燕0000000000 號行動電話連絡，約 │洛因          │犯，處有期徒刑拾伍年肆月。販│
│    │          │福利社    │定吳東昇向黃淑燕購買海洛因之交易金│              │賣毒品所得之財物新臺幣壹仟元│
│    │          │          │額、數量及交易地點，由張文彥交貨。│              │，與黃淑燕連帶沒收，如全部或│
│    │          │          │                                  │              │一部不能沒收時，以其與黃淑燕│
│    │          │          │                                  │              │之財產連帶抵償之；扣案電子磅│
│    │          │          │                                  │              │秤壹台、分裝袋參包、帳冊壹本│
│    │          │          │                                  │              │、門號0000000000號之行動電話│
│    │          │          │                                  │              │壹支（含SIM卡壹片）沒收；未 │
│    │          │          │                                  │              │扣案之車號M5H-958號重型機車 │
│    │          │          │                                  │              │壹台沒收。                  │
├──┼─────┼─────┼─────────────────┼───────┼──────────────┤
│ 4  │96年7月15 │南投市東閔│由吳東昇以0000000000號行動電話與黃│以2000元購買海│張文彥共同販賣第一級毒品，累│
│    │日17時許  │路577號吳 │淑燕0000000000 號行動電話連絡，約 │洛因          │犯，處有期徒刑拾伍年伍月。販│
│    │          │東昇住處  │定吳東昇向黃淑燕購買海洛因之交易金│              │賣毒品所得之財物新臺幣貳仟元│
│    │          │          │額、數量及交易地點，由張文彥交貨。│              │，與黃淑燕連帶沒收，如全部或│
│    │          │          │                                  │              │一部不能沒收時，以其與黃淑燕│
│    │          │          │                                  │              │之財產連帶抵償之；扣案電子磅│
│    │          │          │                                  │              │秤壹台、分裝袋參包、帳冊壹本│
│    │          │          │                                  │              │、門號0000000000號之行動電話│
│    │          │          │                                  │              │壹支（含SIM卡壹片）沒收；未 │
│    │          │          │                                  │              │扣案之車號M5H-958號重型機車 │
│    │          │          │                                  │              │壹台沒收。                  │
├──┼─────┼─────┼─────────────────┼───────┼──────────────┤
│ 5  │96年7月16 │南投市南崗│由吳東昇以0000000000號行動電話與黃│以1000元購買海│張文彥共同販賣第一級毒品，累│
│    │日9時10分 │大橋旁附近│淑燕0000000000 號行動電話連絡，約 │洛因          │犯，處有期徒刑拾伍年肆月。販│
│    │許        │          │定吳東昇向黃淑燕購買海洛因之交易金│              │賣毒品所得之財物新臺幣壹仟元│
│    │          │          │額、數量及交易地點，由張文彥交貨。│              │，與黃淑燕連帶沒收，如全部或│
│    │          │          │                                  │              │一部不能沒收時，以其與黃淑燕│
│    │          │          │                                  │              │之財產連帶抵償之；扣案電子磅│
│    │          │          │                                  │              │秤壹台、分裝袋參包、帳冊壹本│
│    │          │          │                                  │              │、門號0000000000號之行動電話│
│    │          │          │                                  │              │壹支（含SIM卡壹片）沒收；未 │
│    │          │          │                                  │              │扣案之車號M5H-958號重型機車 │
│    │          │          │                                  │              │壹台沒收。                  │
│    │          │          │                                  │              │                            │
├──┼─────┼─────┼─────────────────┼───────┼──────────────┤
│ 6  │96年7月15 │南投市某醫│由徐貴源以0000000000號行動電話與黃│以1000元購買海│張文彥共同販賣第一級毒品，累│
│    │日22時許  │院附近    │淑燕0000000000 號行動電話連絡，約 │洛因1包       │犯，處有期徒刑拾伍年肆月。販│
│    │          │          │定徐貴源向黃淑燕購買海洛因之交易金│              │賣毒品所得之財物新臺幣壹仟元│
│    │          │          │額、數量及交易地點，由張文彥交貨。│              │，與黃淑燕連帶沒收，如全部或│
│    │          │          │                                  │              │一部不能沒收時，以其與黃淑燕│
│    │          │          │                                  │              │之財產連帶抵償之；扣案電子磅│
│    │          │          │                                  │              │秤壹台、分裝袋參包、帳冊壹本│
│    │          │          │                                  │              │、門號0000000000號之行動電話│
│    │          │          │                                  │              │壹支（含SIM卡壹片）沒收；未 │
│    │          │          │                                  │              │扣案之車號M5H-958號重型機車 │
│    │          │          │                                  │              │壹台沒收。                  │
│    │          │          │                                  │              │                            │
├──┼─────┼─────┼─────────────────┼───────┼──────────────┤
│ 7  │96年7月16 │南投市南崗│由吳東昇以0000000000號行動電話與黃│以1000元購買海│張文彥共同販賣第一級毒品，累│
│    │日17時許  │大橋旁農路│淑燕0000000000 號行動電話連絡，約 │洛因          │犯，處有期徒刑拾伍年肆月。販│
│    │          │          │定吳東昇向黃淑燕購買海洛因之交易金│              │賣毒品所得之財物新臺幣壹仟元│
│    │          │          │額、數量及交易地點，由張文彥交貨。│              │，與黃淑燕連帶沒收，如全部或│
│    │          │          │                                  │              │一部不能沒收時，以其與黃淑燕│
│    │          │          │                                  │              │之財產連帶抵償之；扣案電子磅│
│    │          │          │                                  │              │秤壹台、分裝袋參包、帳冊壹本│
│    │          │          │                                  │              │、門號0000000000號之行動電話│
│    │          │          │                                  │              │壹支（含SIM卡壹片）沒收；未 │
│    │          │          │                                  │              │扣案之車號M5H-958號重型機車 │
│    │          │          │                                  │              │壹台沒收。                  │
├──┼─────┼─────┼─────────────────┼───────┼──────────────┤
│ 8  │96年7月17 │南投市中興│由簡泰立以0000000000號行動電話與黃│以1000元購買海│張文彥共同販賣第一級毒品，累│
│    │日12時許  │新村交流道│淑燕0000000000 號行動電話連絡，約 │洛因1包       │犯，處有期徒刑拾伍年肆月。販│
│    │          │附近涵洞裡│定簡泰立向黃淑燕購買海洛因之交易金│              │賣毒品所得之財物新臺幣壹仟元│
│    │          │          │額、數量及交易地點，由張文彥交貨。│              │，與黃淑燕連帶沒收，如全部或│
│    │          │          │                                  │              │一部不能沒收時，以其與黃淑燕│
│    │          │          │                                  │              │之財產連帶抵償之；扣案電子磅│
│    │          │          │                                  │              │秤壹台、分裝袋參包、帳冊壹本│
│    │          │          │                                  │              │、門號0000000000號之行動電話│
│    │          │          │                                  │              │壹支（含SIM卡壹片）沒收；未 │
│    │          │          │                                  │              │扣案之車號M5H-958號重型機車 │
│    │          │          │                                  │              │壹台沒收。                  │
├──┼─────┼─────┼─────────────────┼───────┼──────────────┤
│ 9  │96年7月18 │南投市貓羅│由廖學林以0000000000號行動電話與黃│以3000元購買海│張文彥共同販賣第一級毒品，累│
│    │日11時許  │溪堤防旁  │淑燕0000000000 號行動電話連絡，約 │洛因1包       │犯，處有期徒刑拾伍年伍月。販│
│    │          │          │定廖學林向黃淑燕購買海洛因之交易金│              │賣毒品所得之財物新臺幣參仟元│
│    │          │          │額、數量及交易地點，由張文彥交貨。│              │，與黃淑燕連帶沒收，如全部或│
│    │          │          │                                  │              │一部不能沒收時，以其與黃淑燕│
│    │          │          │                                  │              │之財產連帶抵償之；扣案電子磅│
│    │          │          │                                  │              │秤壹台、分裝袋參包、帳冊壹本│
│    │          │          │                                  │              │沒收；未扣案之車號M5H-958號 │
│    │          │          │                                  │              │重型機車壹台沒收。          │
├──┼─────┼─────┼─────────────────┼───────┼──────────────┤
│ 10 │96年7月30 │南投市南基│由徐貴源以0000000000號行動電話與黃│以1400元購買海│張文彥共同販賣第一級毒品，累│
│    │日13時許  │醫院旁OK便│淑燕0000000000 號行動電話連絡，約 │洛因1包       │犯，處有期徒刑拾伍年肆月。販│
│    │          │利超商前  │定徐貴源向黃淑燕購買海洛因之交易金│              │賣毒品所得之財物新臺幣壹仟肆│
│    │          │          │額、數量及交易地點，由張文彥交貨。│              │佰元，與黃淑燕連帶沒收，如全│
│    │          │          │                                  │              │部或一部不能沒收時，以其與黃│
│    │          │          │                                  │              │淑燕之財產連帶抵償之；扣案電│
│    │          │          │                                  │              │子磅秤壹台、分裝袋參包、帳冊│
│    │          │          │                                  │              │壹本、門號0000000000號之行動│
│    │          │          │                                  │              │電話壹支（含SIM卡壹片）沒收 │
│    │          │          │                                  │              │；未扣案之車號M5H-958號重型 │
│    │          │          │                                  │              │機車壹台沒收。              │
├──┼─────┼─────┼─────────────────┼───────┼──────────────┤
│ 11 │96年7月31 │南投市南基│由徐貴源以0000000000號行動電話與黃│以1000元購買海│張文彥共同販賣第一級毒品，累│
│    │日13時許  │醫院旁OK便│淑燕0000000000 號行動電話連絡，約 │洛因1包       │犯，處有期徒刑拾伍年肆月。販│
│    │          │利超商前  │定徐貴源向黃淑燕購買海洛因之交易金│              │賣毒品所得之財物新臺幣壹仟元│
│    │          │          │額、數量及交易地點，由張文彥交貨。│              │，與黃淑燕連帶沒收，如全部或│
│    │          │          │                                  │              │一部不能沒收時，以其與黃淑燕│
│    │          │          │                                  │              │之財產連帶抵償之；第一級毒品│
│    │          │          │                                  │              │海洛因壹包(驗餘淨重零點零參 │
│    │          │          │                                  │              │壹柒公克，含空包裝袋壹只)沒 │
│    │          │          │                                  │              │收銷燬之；扣案電子磅秤壹台、│
│    │          │          │                                  │              │分裝袋參包、帳冊壹本、門號  │
│    │          │          │                                  │              │0000000000號之行動電話壹支（│
│    │          │          │                                  │              │含SIM卡壹片）沒收；未扣案之 │
│    │          │          │                                  │              │車號M5H-958號重型機車壹台沒 │
│    │          │          │                                  │              │收。                        │
├──┼─────┼─────┼─────────────────┼───────┼──────────────┤
│ 12 │96年7月17 │南投市南崗│由吳東昇以0000000000號行動電話與黃│以1500元購買海│張文彥共同販賣第一級毒品，累│
│    │日11時許  │大橋旁產業│淑燕0000000000 號行動電話連絡，約 │洛因          │犯，處有期徒刑拾伍年肆月。販│
│    │          │道路      │定吳東昇向黃淑燕購買海洛因之交易金│              │賣毒品所得之財物新臺幣壹仟伍│
│    │          │          │額、數量及交易地點，由張文彥交貨。│              │佰元，與黃淑燕連帶沒收，如全│
│    │          │          │                                  │              │部或一部不能沒收時，以其與黃│
│    │          │          │                                  │              │淑燕之財產連帶抵償之；扣案電│
│    │          │          │                                  │              │子磅秤壹台、分裝袋參包、帳冊│
│    │          │          │                                  │              │壹本、門號0000000000號之行動│
│    │          │          │                                  │              │電話壹支（含SIM卡壹片）沒收 │
│    │          │          │                                  │              │；未扣案之車號M5H-958號重型 │
│    │          │          │                                  │              │機車壹台沒收。              │
├──┼─────┼─────┼─────────────────┼───────┼──────────────┤
│ 13 │96年7月27 │南投市彰南│由吳東昇以0000000000號行動電話與黃│以1000元購買海│張文彥共同販賣第一級毒品，累│
│    │日10時許  │路台鳳公司│淑燕0000000000 號行動電話連絡，約 │洛因          │犯，處有期徒刑拾伍年肆月。販│
│    │          │旁旺旺福利│定吳東昇向黃淑燕購買海洛因之交易金│              │賣毒品所得之財物新臺幣壹仟元│
│    │          │社        │額、數量及交易地點，由張文彥交貨。│              │，與黃淑燕連帶沒收，如全部或│
│    │          │          │                                  │              │一部不能沒收時，以其與黃淑燕│
│    │          │          │                                  │              │之財產連帶抵償之；扣案電子磅│
│    │          │          │                                  │              │秤壹台、分裝袋參包、帳冊壹本│
│    │          │          │                                  │              │、門號0000000000號之行動電話│
│    │          │          │                                  │              │壹支（含SIM卡壹片）沒收；未 │
│    │          │          │                                  │              │扣案之車號M5H-958號重型機車 │
│    │          │          │                                  │              │壹台沒收。                  │
└──┴─────┴─────┴─────────────────┴───────┴──────────────┘